---
title: "Export"
output: html_notebook
---



# Kodbok och variabelnamn
```{r}
Import_variabler_sotvatten <- read_excel("Annat/Import variabler sotvatten.xlsx", # ö till o
                                         col_types = c("text", "text", "text",
                                                       "skip", "text", "skip", "skip",
                                                       "text", "skip", "text", "skip"))

codebook <- tibble::tribble(
                                         ~`DATA ID`,               ~variable,
                                    "Klorofyll a",                "Kfyll (µg/l)",
                    "Total biovolym växtplankton",            "Biovolym (mm3/l)",
                   "Total biovolym cyanobakterier",       "Cyanobacteria (mm3/l)",
                                         "Sulfat",             "SO4_IC (mg/l S)",
                                    "Totalfosfor",                "Tot-P (µg/l P)",
                                     "Totalkväve",                "Tot-N (µg/l N)",
                          "Lättillgänglig fosfor",                "PO4-P (µg/l P)",
                               "Oorganiskt kväve",         "Oorganiskt N (µg/l N)",
                           "Totalt organiskt kol",                  "TOC (mg/l C)",
                                          "Kisel",                   "Si (µg/l)",
                  "Temperatur - helår (ytvatten)",         "Vattentemperatur (°C)",
                               "Temperatur - vår",         "Vattentemperatur (°C) - Maj",
                                       "Siktdjup",                "Siktdjup (m)",
                                    "Alkalinitet",        "Alkalinitet (mekv/l)",
                                        "Brunhet",            "Abs_F 420 (/5cm)",
                                             "pH",                          "pH",
                                "Lägsta Syrehalt",              "Min_Syrgashalt",
                                  "Konduktivitet",              "Kond_25 (mS/m)",
       "Total kvävebelastning från flodmynningar",                   "Tot_N ton",
 "Belastning oorganiskt kväve från flodmynningar",                "Oorganiskt N",
      "Total fosforbelastning från flodmynningar",                   "Tot-P ton",
   "Belastning lättillgänglig fosfor från flodmynningar",                   "PO4-P ton",
 "Total belastning organiskt kol från flodmynningar",                     "TOC ton",
                           "Insjöfisk totalmängd",        "Insjöfisk totalmängd",
                          "Insjöfisk antal arter",       "Insjöfisk antal arter",
                              "Insjöfisk abborre",      	   "Insjöfisk abborre",
                                "Insjöfisk gädda",       	     "Insjöfisk gädda",
                                 "Insjöfisk mört",       	      "Insjöfisk mört",
                               "Insjöfisk röding",      	    "Insjöfisk röding",
                     "Vattendrag totalmängd fisk",	"Vattendrag totalmängd fisk",
                                 "Vattendrag lax",	            "Vattendrag lax",
                               "Vattendrag öring",          	"Vattendrag öring",
                         "Vattendrag antal arter",	    "Vattendrag antal arter",
                                 "Medelavrinning",                      "medelq",
                               "Kadmium i vatten",                   "Cd (µg/l)", 
                           "Kvicksilver i vatten",                   "Hg (ng/l)",
                                "Nickel i vatten",                   "Ni (µg/l)",  
                                   "Bly i vatten",                   "Pb (µg/l)",
                                            "IPS",                         "IPS",
                                           "ACID",                        "ACID",
                        "Bentiskt kvalitetsindex",                         "BQI",
  #                            "Biomassa blötdjur",	         "Biomassa blötdjur",
  #                  "Biomassa leddjur - insekter", "Biomassa leddjur - insekter",
  #                 "Biomassa leddjur - kräftdjur","Biomassa leddjur - kräftdjur",
  #                          "Biomassa ringmaskar",         "Biomassa ringmaskar",
  #      "Individtäthet alla bottendjur - litoral", "Individtäthet alla bottendjur - litoral",
        "Individtäthet alla bottendjur",	"Individtäthet alla bottendjur - profundal",
   #            "Individtäthet blötdjur - litoral", "Individtäthet blötdjur - litoral",
                          "Individtäthet blötdjur", "Individtäthet blötdjur - profundal",
#     "Individtäthet leddjur - insekter - litoral", "Individtäthet leddjur - insekter - litoral",
                "Individtäthet leddjur - insekter", "Individtäthet leddjur - insekter - profundal",
  #  "Individtäthet leddjur - kräftdjur - litoral",	"Individtäthet leddjur - kräftdjur - litoral",
               "Individtäthet leddjur - kräftdjur",	"Individtäthet leddjur - kräftdjur - profundal",
   #          "Individtäthet ringmaskar - litoral", "Individtäthet ringmaskar - litoral",
                        "Individtäthet ringmaskar", "Individtäthet ringmaskar - profundal",
  #                              "Totala biomassa",            "Totala biomassa",
  #                "Individtäthet alla bottendjur", "Individtäthet alla bottendjur",
  #                       "Individtäthet blötdjur",     "Individtäthet blötdjur",
  #             "Individtäthet leddjur - insekter", 	"Individtäthet leddjur - insekter",
  #            "Individtäthet leddjur - kräftdjur", "Individtäthet leddjur - kräftdjur",
  #                     "Individtäthet ringmaskar",	 "Individtäthet ringmaskar",
                                      "MILA 2018",                  "MILA 2018",
 "Generell påverkan på bottenfauna i sötvatten (ASPT)",                       "ASPT",
                                           "MISA",                       "MISA",
                                             "DJ",                         "DJ"

                          )
```
################################
# Sjöar
####################################


## Växtplankton
```{r}
vaxtplankton_var <- vaxtplankton_mannkendall %>%
  dplyr::select(variable) %>%
  distinct() %>%
  left_join(codebook) %>%
  left_join(Import_variabler_sotvatten) %>%
  rename(`VariabelID` = `DATA ID`)
```

### Mann-Kendall
```{r}
vaxtplankton_mannkendall %>%
  full_join(vaxtplankton_var) %>%
  #left_join(joined_dataset %>%
  #            select(1,3:5, `MS_CD C3`) %>% distinct()) %>%
  transmute(VattenID = `EU id`, 
            Vattenkategori = "Station", 
            VariabelID,
            `Trendens signifikans` = case_when(p.value < 0.05 & tau > 0 ~ 1,
                                               p.value < 0.05 & tau < 0 ~ -1,
                                               p.value > 0.05 ~ 0),
            `p-värde` = p.value,
            `Medianförändring per år` = case_when(p.value<0.05 & slope==0 ~ NA_real_,
                                                  TRUE ~slope),
            `Andel regionala data` = Regionala)%>%
  write_excel_csv("Outdata2022\\vaxtplankton_index_status.csv", 
                  na = "")


```

### Trender

```{r}
trends_vplank_index  %>%
  dplyr::select(-fit) %>% 
  spread(type, value) %>%
  full_join(vaxtplankton_var) %>%
  ungroup() %>%
  transmute(VattenID = `EU id`, 
            Vattenkategori = "Station", 
            VariabelID, 
            Bedömningsår = Provtagningsår,
            Årsvärde = value, 
            Standardfel = NA, 
            Trendvärde = trend, 
            `Antal provtagningstillfällen` = n,
            `Andel regionala data` = Regionala) %>%
  write_excel_csv("Outdata2022\\vaxtplankton_index_serier.csv",
                  na = "")
```

## Vattenkemi

Kolla om Kisel och SO4 är rätt kodade för nya data 2021.
############
```{r}
vattenkemi_sjo_var <- kemi_sjo_mannkendall %>%
  dplyr::select(variable) %>%
  distinct() %>%
  left_join(codebook) %>%
  left_join(Import_variabler_sotvatten) %>%
  rename(`VariabelID` = `DATA ID`)
```

### Mann-Kendall
```{r}
kemi_sjo_mannkendall %>%
  full_join(vattenkemi_sjo_var) %>%
  transmute(VattenID = `EU id`, 
            Vattenkategori = "Station", 
            VariabelID,
            `Trendens signifikans` = case_when(p.value < 0.05 & tau > 0 ~ 1,
                                               p.value < 0.05 & tau < 0 ~ -1,
                                               p.value > 0.05 ~ 0),
            `p-värde` = p.value,
            `Medianförändring per år` = case_when(p.value<0.05 & slope==0 ~ NA_real_,
                                                  TRUE ~slope),
            `Andel regionala data` = Regionala)%>%
  write_excel_csv("Outdata2022\\sjo_kemi_status.csv",
                  na = "")
```

### Trender

```{r}
kemi_sjo_trender %>%
  dplyr::select(-fit) %>% 
  full_join(vattenkemi_sjo_var) %>%
  left_join(joined_dataset %>%
              dplyr::select(1:5, 
                     `MS_CD C3`, Regionala) %>% 
              distinct())  %>%
 # ungroup %>%
  transmute(VattenID = `EU id`, 
            Vattenkategori = "Station", 
            VariabelID, 
            Bedömningsår = year,
            Årsvärde = value, 
            Standardfel = NA, 
            Trendvärde = trend, 
            `Antal provtagningstillfällen` = n,
            `Andel regionala data` = Regionala) %>% 
  filter(!is.na(VariabelID)) %>%
  write_excel_csv("Outdata2022\\sjo_kemi_serier.csv", 
                  na = "")
```

## Bottenfauna
```{r}
sjo_bottenfauna_var <- sjo_bottenfauna_mannkendall %>%
  dplyr::select(variable) %>%
  distinct() %>%
  left_join(codebook) %>%
  left_join(Import_variabler_sotvatten) %>%
  rename(`VariabelID` = `DATA ID`)
```

### Mann-Kendall
```{r}
sjo_bottenfauna_mannkendall %>%
  full_join(sjo_bottenfauna_var) %>%
  filter(!variable %in% c("Biomassa blötdjur","Biomassa leddjur - insekter", "Biomassa leddjur - kräftdjur", "Biomassa ringmaskar", "Totala biomassa",  "Individtäthet blötdjur - litoral", "Individtäthet leddjur - insekter - litoral", "Individtäthet leddjur - kräftdjur - litoral", "Individtäthet ringmaskar - litoral", "Individtäthet alla bottendjur - litoral"))%>%
  #left_join(joined_dataset %>%
  #            select(1,3:5, `MS_CD C3`) %>% distinct()) %>%
  transmute(VattenID = `EU id`, 
            Vattenkategori = "Station", 
            VariabelID,
            `Trendens signifikans` = case_when(p.value < 0.05 & tau > 0 ~ 1,
                                               p.value < 0.05 & tau < 0 ~ -1,
                                               p.value > 0.05 ~ 0),
            `p-värde` = p.value,
            `Medianförändring per år` = case_when(p.value<0.05 & slope==0 ~ NA_real_,
                                                  TRUE ~slope),
            `Andel regionala data` = Regionala)%>%
  write_excel_csv("Outdata2022\\sjo_bottenfauna_status.csv", 
                  na = "")


```

### Trender

```{r}
sjo_trends_bottenfauna  %>%
  full_join(sjo_bottenfauna_var) %>%
  dplyr::select(-fit) %>% 
  spread(type, value) %>%
  filter(!variable %in% c("Biomassa blötdjur","Biomassa leddjur - insekter", "Biomassa leddjur - kräftdjur", "Biomassa ringmaskar", "Totala biomassa", "Individtäthet alla bottendjur - litoral", "Individtäthet blötdjur - litoral", "Individtäthet leddjur - insekter - litoral", "Individtäthet leddjur - kräftdjur - litoral", "Individtäthet ringmaskar - litoral"))%>%   
  ungroup() %>%
  transmute(VattenID = `EU id`, 
            Vattenkategori = "Station", 
            VariabelID, 
            Bedömningsår = Provtagningsår,
            Årsvärde = value, 
            Standardfel = NA, 
            Trendvärde = trend, 
            `Antal provtagningstillfällen` = n,
            `Andel regionala data` = Regionala) %>%
  write_excel_csv("Outdata2022\\sjo_bottenfauna_serier.csv",
                  na = "")
```


#############################
# Vattendrag
##############################

## Kiselalger
```{r}
vattendrag_kiselalger_vars <- vattendrag_kiselalger_mannkendall %>%
  dplyr::select(variable) %>%
  distinct() %>%
  left_join(codebook) %>%
  left_join(Import_variabler_sotvatten) %>%
  rename(`VariabelID` = `DATA ID`)

```
### Mann-Kendall - Kiselalger

```{r}
vattendrag_kiselalger_mannkendall %>%
  full_join(vattendrag_kiselalger_vars) %>%
  transmute(VattenID = `EU id`, 
            MS_CD=`MS_CD C3`,
            `Stationskoordinat E/Y`=`Stationskoordinat E/Y`,
            `Stationskoordinat N/X`=`Stationskoordinat N/X`,
            Vattenkategori = "Station", 
            VariabelID,
            `Trendens signifikans` = case_when(p.value < 0.05 & tau > 0 ~ 1,
                                               p.value < 0.05 & tau < 0 ~ -1,
                                               p.value > 0.05 ~ 0),
            `p-värde` = p.value,
            `Medianförändring per år` = case_when(p.value<0.05 & slope==0 ~ NA_real_,
                                                  TRUE ~slope))%>%
  write_excel_csv("Outdata2022\\vattendrag_kiselalger_status.csv",
                  na = "")
```

### Trender

```{r}
gam_models_vattendrag_kiselalger %>%
  dplyr::select(-fit) %>% 
  full_join(vattendrag_kiselalger_vars) %>%
    transmute(VattenID = `EU id`, 
              MS_CD=`MS_CD C3`,
            `Stationskoordinat E/Y`=`Stationskoordinat E/Y`,
            `Stationskoordinat N/X`=`Stationskoordinat N/X`,
            Vattenkategori = "Station", 
            VariabelID, 
            Bedömningsår = Provtagningsår,
            Årsvärde = value, 
            Standardfel = NA, 
            Trendvärde = trend, 
            `Antal provtagningstillfällen` = n,
            `Andel regionala data` = 0) %>% 
  filter(!is.na(VariabelID)) %>%
  write_excel_csv("Outdata2022\\vattendrag_kiselalger_serier.csv", na = "")
```



## Vattenkemi
```{r}
vattendrag_kemi_vars <- vattendragkemi_mannkendall %>%
  dplyr::select(variable) %>%
  distinct() %>%
  left_join(codebook) %>%
  left_join(Import_variabler_sotvatten) %>%
  rename(`VariabelID` = `DATA ID`)

```

### Mann-Kendall

```{r}
vattendragkemi_mannkendall %>%
  full_join(vattendrag_kemi_vars) %>%
  transmute(VattenID = `EU id`, 
            MS_CD=`MS_CD C3`,
            `Stationskoordinat E/Y`=`Stationskoordinat E/Y`,
            `Stationskoordinat N/X`=`Stationskoordinat N/X`,
            Vattenkategori = "Station", 
            VariabelID,
            `Trendens signifikans` = case_when(p.value < 0.05 & tau > 0 ~ 1,
                                               p.value < 0.05 & tau < 0 ~ -1,
                                               p.value > 0.05 ~ 0),
            `p-värde` = p.value,
            `Medianförändring per år` = case_when(p.value<0.05 & slope==0 ~ NA_real_,
                                                  TRUE ~slope))%>%  #Lutningens värde är mindre än 0.0001 och visas inte. En omskalning av variabeln skulle lösa problemet.
  write_excel_csv("Outdata2022\\vattendrag_vattenkemi_status.csv",
                  na = "")
```

### Trender

```{r}
gam_models_vattendrag_kemi %>%
  dplyr::select(-fit) %>% 
  full_join(vattendrag_kemi_vars) %>%
  transmute(VattenID = `EU id`, 
            MS_CD=`MS_CD C3`,
            `Stationskoordinat E/Y`=`Stationskoordinat E/Y`,
            `Stationskoordinat N/X`=`Stationskoordinat N/X`,
            Vattenkategori = "Station", 
            VariabelID, 
            Bedömningsår = Provtagningsår,
            Årsvärde = value, 
            Standardfel = NA, 
            Trendvärde = trend, 
            `Antal provtagningstillfällen` = n,
            `Andel regionala data` = 0) %>% 
  filter(!is.na(VariabelID)) %>%
  write_excel_csv("Outdata2022\\vattendrag_vattenkemi_serier.csv", na = "")
```

# Flodmynningar

```{r}
flodmynningar_vars <- Belastningar_mannkendall_stationer %>%
  dplyr::select(variable) %>%
  distinct() %>%
  left_join(codebook) %>%
  left_join(Import_variabler_sotvatten) %>%
  rename(`VariabelID` = `DATA ID`)

stationer_flodmynningar <- read_delim(here("Koordinatfiler/stationer_flodmynningar.csv"),
                                      ",", 
                                      escape_double = FALSE, 
                                      locale = locale(encoding = "WINDOWS-1252"),
                                      trim_ws = TRUE)

#stationer_flodmynningar %>%
#  right_join(belastningar_fitted_models %>%
#               rename(trend = predicted))
```

## Mann-Kendall
```{r}
Belastningar_mannkendall_stationer %>%
  full_join(flodmynningar_vars) %>%
  left_join(stationer_flodmynningar) %>%
  transmute(#Övervakningsstation = StnNamn, 
            #Havsområde = Område,
            #Flodområde,
            #VattenID = `MS_CD C3`, 
            VattenID=StationsID,
            Vattenkategori = "Flodmynning",
            VariabelID,
            `Trendens signifikans` = case_when(p.value < 0.05 & tau > 0 ~ 1,
                                               p.value < 0.05 & tau < 0 ~ -1,
                                               p.value > 0.05 ~ 0),
            `p-värde` = p.value,
            `Medianförändring per år` = case_when(p.value<0.05 & slope==0 ~ NA_real_,
                                                  TRUE ~slope))%>%
  write_excel_csv("Outdata2022\\flodmynningar_belastningar_status.csv",
                  na = "")
```

## Trender
```{r}
belastningar_fitted_models %>%
  full_join(flodmynningar_vars) %>%
  left_join(stationer_flodmynningar) %>%
  ungroup()%>%
  transmute(VattenID=StationsID,
            Vattenkategori = "Flodmynning",
            VariabelID,
            Bedömningsår = År,
            #`Medelavrinning [m3/s]` = `Medel_Q m3/s`,
            #`Flödesstandardiserad belastning` = flow_stand_value,
            Årsvärde = value,
            Standardfel = NA,
            Trendvärde = predicted,
            `Antal provtagningstillfällen` = NA,
            `Andel regionala data` = 0) %>% 
  filter(!is.na(VariabelID)) %>%
  write_excel_csv("Outdata2022\\flodmynningar_belastningar_serier.csv", 
                  na = "")
```


## Bottenfauna
```{r}
vdr_bottenfauna_vars <- vdr_bottenfauna_mannkendall %>%
  dplyr::select(variable) %>%
  distinct() %>%
  left_join(codebook) %>%
  left_join(Import_variabler_sotvatten) %>%
  rename(`VariabelID` = `DATA ID`)

```

### Mann-Kendall

```{r}
vdr_bottenfauna_mannkendall %>%
  full_join(vdr_bottenfauna_vars) %>%
  filter(!variable %in% c("Biomassa blötdjur","Biomassa leddjur - insekter", "Biomassa leddjur - kräftdjur", "Biomassa ringmaskar", "Totala biomassa", "Individtäthet alla bottendjur - litoral", "Individtäthet blötdjur - litoral", "Individtäthet leddjur - insekter - litoral", "Individtäthet leddjur - kräftdjur - litoral", "Individtäthet ringmaskar - litoral"))%>%
  transmute(VattenID = `EU id`, 
            MS_CD=`MS_CD C3`,
            `Stationskoordinat E/Y`=`Stationskoordinat E/Y`,
            `Stationskoordinat N/X`=`Stationskoordinat N/X`,
            Vattenkategori = "Station", 
            VariabelID,
            `Trendens signifikans` = case_when(p.value < 0.05 & tau > 0 ~ 1,
                                               p.value < 0.05 & tau < 0 ~ -1,
                                               p.value > 0.05 ~ 0),
            `p-värde` = p.value,
            `Medianförändring per år` = case_when(p.value<0.05 & slope==0 ~ NA_real_,
                                                  TRUE ~slope))%>%
  write_excel_csv("Outdata2022\\vdr_bottenfauna_status.csv",
                  na = "")
```

### Trender

```{r}
vdr_trends_bottenfauna %>%dplyr::select(-fit) %>% 
  spread(type, value) %>%
  full_join(vdr_bottenfauna_vars) %>%
  filter(!variable %in% c("Biomassa blötdjur","Biomassa leddjur - insekter", "Biomassa leddjur - kräftdjur", "Biomassa ringmaskar", "Totala biomassa", "Individtäthet alla bottendjur - litoral", "Individtäthet blötdjur - litoral", "Individtäthet leddjur - insekter - litoral", "Individtäthet leddjur - kräftdjur - litoral", "Individtäthet ringmaskar - litoral"))%>%
  ungroup() %>%
  transmute(VattenID = `EU id`, 
            Vattenkategori = "Station", 
            VariabelID, 
            Bedömningsår = Provtagningsår,
            Årsvärde = value, 
            Standardfel = NA, 
            Trendvärde = trend, 
            `Antal provtagningstillfällen` = n,
            `Andel regionala data` = Regionala) %>%
  write_excel_csv("Outdata2022\\vdr_bottenfauna_serier.csv", na = "")
```


# Fiske i sjöar och vattendrag
## Sjöar
```{r}
fisk_var <- fisk_mannkendall %>%
  dplyr::select(variable) %>%
  distinct() %>%
  left_join(codebook) %>%
  left_join(Import_variabler_sotvatten) %>%
  rename(`VariabelID` = `DATA ID`)

```

### Mann-Kendall

```{r}
fisk_mannkendall %>%
  full_join(fisk_var) %>%
  left_join(fisk_sjo %>%
              dplyr::select(`Övervakningsstation`, 
                     `MS_CD C3`, 
                     `EU id`, 
                     `Stationskoordinat N/X`, 
                     `Stationskoordinat E/Y`) %>% 
              distinct()) %>%
  transmute(VattenID = `EU id`, 
            Vattenkategori = "Station", 
            VariabelID,
            `Trendens signifikans` = 
              case_when(`VariabelID` != "Insjöfisk antal arter" & p.value < 0.05 & tau > 0 ~ 1,
                        `VariabelID` != "Insjöfisk antal arter" & p.value < 0.05 & tau < 0 ~ -1,
                        `VariabelID` != "Insjöfisk antal arter" & p.value > 0.05 ~ 0),
            `p-värde` = case_when(`VariabelID` != "Insjöfisk antal arter" ~ `p.value`),
              slope = case_when(`VariabelID` != "Insjöfisk antal arter" ~ slope),
            `Medianförändring per år` = case_when(p.value<0.05 & slope==0 ~ NA_real_,
                                                  TRUE ~slope))%>%
  dplyr::select(-slope)%>%
  write_excel_csv("Outdata2022\\fisk_status.csv", na = "")
```


### Trender

```{r}
fisk_sjo_trends  %>%
  dplyr::select(-fit) %>% 
  spread(type, value) %>%
  full_join(fisk_var) %>%
  left_join(fisk_sjo %>%
              dplyr::select(`Övervakningsstation`, 
                     `MS_CD C3`, 
                     `EU id`, 
                     `Stationskoordinat N/X`, 
                     `Stationskoordinat E/Y`) %>% 
              distinct()) %>%
  ungroup %>%
  transmute(VattenID = `EU id`, 
            Vattenkategori = "Station", 
            VariabelID, 
            Bedömningsår = Provtagningsår,
            Årsvärde = value, 
            Standardfel = NA,
            Trendvärde = case_when(VariabelID != "Insjöfisk antal arter" ~ trend),
           # Trendvärde =case_when(EU_CD == "NW683582-154935" ~ NA_real_,
            #                      EU_CD == "SE663532-148571" ~ NA_real_,
            #                      EU_CD == "SE670275-146052" ~ NA_real_,
            #                      TRUE ~ Trendvärde),
            `Antal provtagningstillfällen` = n,
            `Andel regionala data` = 0) %>%
  write_excel_csv("Outdata2022\\fisk_serier.csv",
                  na = "")
```


## Vattendrag

```{r}
fisk_vdr_var <- fisk_vdr_mannkendall %>%
  dplyr::select(variable) %>%
  distinct() %>%
  left_join(codebook) %>%
  left_join(Import_variabler_sotvatten) %>%
  rename(`VariabelID` = `DATA ID`)
```

### Mann-Kendall

```{r}
fisk_vdr_mannkendall %>%
  full_join(fisk_vdr_var) %>%
  transmute(VattenID = `EU id`, 
            Vattenkategori = "Station", 
            VariabelID,
            `Trendens signifikans` = 
              case_when(`VariabelID` != "Vattendrag antal arter" & p.value < 0.05 & tau > 0 ~ 1,
                        `VariabelID` != "Vattendrag antal arter" & p.value < 0.05 & tau < 0 ~ -1,
                        `VariabelID` != "Vattendrag antal arter" & p.value > 0.05 ~ 0),
            `p-värde` = case_when(`VariabelID` != "Vattendrag antal arter" ~ `p.value`),
            slope = case_when(`VariabelID` != "Vattendrag antal arter" ~ slope),
            `Medianförändring per år` = case_when(p.value<0.05 & slope==0 ~ NA_real_,
                                                  TRUE ~slope))%>%
  dplyr::select(-slope)%>%
  write_excel_csv("Outdata2022\\fisk_vdr_status.csv", na = "")
```

### Trender
```{r}
fisk_vdr_trends %>%
  dplyr::select(-fit) %>% 
  spread(type, value) %>%
  full_join(fisk_vdr_var) %>%
  #left_join(fisk_vdr %>%
             # select(`Övervakningsstation`, 
              #       `MS_CD C3`, 
               #      `EU id`, 
              ##       `Stationskoordinat N/X`, 
              #       `Stationskoordinat E/Y`) %>% 
              #distinct()) %>%
  ungroup() %>%
  transmute(VattenID = `EU id`, 
            Vattenkategori = "Station", 
            VariabelID, 
            Bedömningsår = Provtagningsår,
            Årsvärde = value, 
            Standardfel = NA,
            Trendvärde = case_when(VariabelID != "Vattendrag antal arter" ~ trend),
            `Antal provtagningstillfällen` = n,
            `Andel regionala data` = 0 ) %>%
  write_excel_csv("Outdata2022\\fisk_vdr_serier.csv",
                  na = "")
```

# Ihopslagning

## Sjöar


### Mann-Kendall

```{r}

read_csv("Outdata2022\\vaxtplankton_index_status.csv") %>% 
  full_join(read_csv("Outdata2022\\sjo_kemi_status.csv")) %>%  
  full_join(read_csv("Outdata2022\\sjo_bottenfauna_status.csv")) %>% 
  full_join(read_csv("Outdata2022\\fisk_status.csv"))%>% arrange(VattenID)%>%
  group_by(VattenID)%>%mutate(antal=n())%>%filter(antal==1)%>%dplyr::select(VattenID)->removeSeries

sjo_status <- read_csv("Outdata2022\\vaxtplankton_index_status.csv") %>% 
  full_join(read_csv("Outdata2022\\sjo_kemi_status.csv")) %>% 
  full_join(read_csv("Outdata2022\\sjo_bottenfauna_status.csv")) %>% 
  full_join(read_csv("Outdata2022\\fisk_status.csv")) %>% filter(!VattenID %in% removeSeries$VattenID) %>% 
  mutate(Nationell=case_when(`Andel regionala data`==0 ~1,TRUE~0),
         Typ="Sjö")


write_excel_csv(sjo_status%>%mutate(Nationell=0), "Outdata2022\\sjo_status_alla.csv", na = "")

#nat_sjo_status<-sjo_status%>%filter(VattenID %in% nationella_sjo_serier$VattenID)%>%mutate(Nationell=1)

nat_sjo_status<-sjo_status%>%filter(Nationell==1)

write_excel_csv(nat_sjo_status, "Outdata2022\\sjo_status_nationella.csv", na = "")

```



### Serier
```{r}
sjo_serier <- read_csv("Outdata2022\\vaxtplankton_index_serier.csv") %>% 
  full_join(read_csv("Outdata2022\\sjo_kemi_serier.csv")) %>% 
  full_join(read_csv("Outdata2022\\sjo_bottenfauna_serier.csv")) %>% 
  full_join(read_csv("Outdata2022\\fisk_serier.csv"))%>% filter(!VattenID %in% removeSeries$VattenID)%>%
  mutate(Nationell=case_when(`Andel regionala data`==0 ~1,
                             TRUE~0),
         Typ="Sjö")

write_excel_csv(sjo_serier%>%mutate(Nationell=0), "Outdata2022\\sjo_serier_alla.csv", na = "")

nat_sjo_serier<-sjo_serier%>%filter(Nationell==1)

write_excel_csv(nat_sjo_serier, "Outdata2022\\sjo_serier_nationella.csv", na = "")

#nat_sjo_serier%>%dplyr::select(VattenID)%>%unique()->nationella_sjo_serier




```


## Vattendrag



### Mann-Kendall
```{r}
read_csv("Outdata2022\\vattendrag_vattenkemi_status.csv") %>% 
  full_join(read_csv("Outdata2022\\fisk_vdr_status.csv"))%>%
  full_join(read_csv("Outdata2022\\vdr_bottenfauna_status.csv")) %>%
  full_join(read_csv("Outdata2022\\flodmynningar_belastningar_status.csv"))%>% 
  full_join(read_csv("Outdata2022\\vattendrag_kiselalger_status.csv"))%>%arrange(VattenID)%>%
  group_by(VattenID)%>%mutate(antal=n())%>%filter(antal==1)%>%dplyr::select(VattenID)->removeSeries_vdr

vattendrag_status <- read_csv("Outdata2022\\vattendrag_vattenkemi_status.csv") %>% 
  full_join(read_csv("Outdata2022\\fisk_vdr_status.csv"))%>%
  full_join(read_csv("Outdata2022\\vdr_bottenfauna_status.csv")) %>% 
  full_join(read_csv("Outdata2022\\flodmynningar_belastningar_status.csv"))%>%
  full_join(read_csv("Outdata2022\\vattendrag_kiselalger_status.csv"))%>%
  filter(!VattenID %in% removeSeries_vdr$VattenID)%>%
  mutate(Typ="Vattendrag")

#Obs att Nationell ska vara noll när data är "alla"
write_excel_csv(vattendrag_status%>%mutate(Nationell=0), "Outdata2022\\vattendrag_status_alla.csv", na = "")
write_excel_csv(vattendrag_status%>%mutate(Nationell=1), "Outdata2022\\vattendrag_status_nationella.csv", na = "")
```



```{r}
vattendrag_serier <- read_csv("Outdata2022\\flodmynningar_belastningar_serier.csv") %>%
  full_join(read_csv("Outdata2022\\fisk_vdr_serier.csv"))%>%
  full_join(read_csv("Outdata2022\\vdr_bottenfauna_serier.csv")) %>%  
  full_join(read_csv("Outdata2022\\vattendrag_vattenkemi_serier.csv")) %>%
  full_join(read_csv("Outdata2022\\vattendrag_kiselalger_serier.csv")) %>%
  filter(!VattenID %in% removeSeries_vdr$VattenID)%>%
  mutate(Typ="Vattendrag", Nationell=case_when(`Andel regionala data`==0 ~1,TRUE~0))
         

write_excel_csv(vattendrag_serier%>%mutate(Nationell=0), "Outdata2022\\vattendrag_serier_alla.csv", na = "")
write_excel_csv(vattendrag_serier%>%mutate(Nationell=1), "Outdata2022\\vattendrag_serier_nationella.csv", na = "")
```

######################
# Lista med sjöar
#######################
```{r}
kemi_sjo_mannkendall %>%
  dplyr::select(Övervakningsstation, `EU id`, `MS_CD C3`,  `Stationskoordinat N/X`, `Stationskoordinat E/Y`, Regionala) %>%
  distinct() %>%
  full_join(vaxtplankton_mannkendall %>%
              dplyr::select(Övervakningsstation, `EU id`, `MS_CD C3`,  `Stationskoordinat N/X`, `Stationskoordinat E/Y`, Regionala) %>%
              distinct()) %>%
  full_join(fisk_mannkendall%>%
              dplyr::select(Övervakningsstation, `EU id`, `MS_CD C3`,  `Stationskoordinat N/X`, `Stationskoordinat E/Y`, Regionala) %>%
              distinct()) %>%
  full_join(sjo_bottenfauna_mannkendall%>%
              dplyr::select(Övervakningsstation, `EU id`, `MS_CD C3`,  `Stationskoordinat N/X`, `Stationskoordinat E/Y`, Regionala) %>%
              distinct()) %>%
filter(!`EU id` %in% removeSeries$VattenID)%>%
write_excel_csv("allasjoar2022.csv")
```

########################
# Lista med vattendrag
########################
```{r}
vattendragkemi_mannkendall %>%
  dplyr::select(1:5) %>%
  distinct()%>%
  full_join(vattendrag_kiselalger_mannkendall%>%
              dplyr::select(1:5)%>%
              distinct())%>%
  full_join(fisk_vdr_mannkendall%>%dplyr::select(1:5)%>%
              distinct())%>%
  full_join(vdr_bottenfauna_mannkendall%>%dplyr::select(1:5)%>%
              distinct())%>%
  distinct(Övervakningsstation,`EU id`, `MS_CD C3`, .keep_all=TRUE)%>%
 filter(!`EU id` %in% removeSeries_vdr$VattenID)%>%
  write_excel_csv("allavattendrag2022.csv")
```


########################
# Jämför med Masterfil
########################
### Sjöar
```{r}
allasjoar <- read_csv("allasjoar2022.csv")
masterfil <- read_excel("Koordinatfiler/SjöarMASTERfil1.xlsx")

##Jämför ID
använda_ID <- allasjoar$`EU id`
master_ID <- masterfil$`StationsID`

#Använda ID som inte finns i master-filen
diff1 <- unique(använda_ID[! använda_ID %in% master_ID])
anvID <- allasjoar[allasjoar$`EU id` %in% diff1[!is.na(diff1)],]

#ID från masterfilen som inte använts i beräkning
diff2 <- unique(master_ID[! master_ID %in% använda_ID])
mID <- masterfil[masterfil$StationsID %in% diff2[!is.na(diff2)],]

##Jämför namn
använda_Namn <- allasjoar$Övervakningsstation
master_Namn <- masterfil$Stationsnamn

#Använda Namn som inte finns i master-filen
diff3 <- unique(använda_Namn[! använda_Namn %in% master_Namn])
anvN <- allasjoar[allasjoar$Övervakningsstation %in% diff3[!is.na(diff3)],]

#Namn från masterfilen som inte använts i beräkning
diff4 <- unique(master_Namn[! master_Namn %in% använda_Namn])
mN <- masterfil[masterfil$Stationsnamn %in% diff4[!is.na(diff4)],]
sakN <- mN[!(mN$StationsID %in% allasjoar$`EU id`),]

##Jämför Vattenförekomst
använda_MS <- allasjoar$`MS_CD C3`
master_MS <- masterfil$VattenförekomstID

#Använda ID som inte finns i master-filen
diff5 <- unique(använda_MS[! använda_MS %in% master_MS])
anvMS <- allasjoar[allasjoar$`MS_CD C3` %in% diff5[!is.na(diff5)],]

#ID från masterfilen som inte använts i beräkning
diff6 <- unique(master_MS[! master_MS %in% använda_MS])
mMS <- masterfil[masterfil$VattenförekomstID %in% diff6[!is.na(diff6)],]
sakMS <- mMS[!(mMS$StationsID %in% allasjoar$`EU id`),]

#Saknas i använda
#write_excel_csv(full_join(mID,full_join(sakMS,sakN)),"sjo_ej_använt_från_master.csv")
#Saknas i masterfil
write_excel_csv(full_join(anvID,full_join(anvN,anvMS)),"sjo_ej_i_master.csv")

```

### Vattendrag
```{r}
#Jämför ID
  allavdr <- read_csv("allavattendrag2022.csv")
  masterfil_vdr <- read_excel("Koordinatfiler/Vattendrag_MASTERfil.xlsx")
  
  använda_ID <- allavdr$`EU id`
  master_ID <- masterfil_vdr$`StationsID`
  
  #Använda ID som inte finns i master-filen
  diff1 <- unique(använda_ID[! använda_ID %in% master_ID])
  anvID <- allavdr[allavdr$`EU id` %in% diff1[!is.na(diff1)],]
  
  #ID från masterfilen som inte använts i beräkning
  diff2 <- unique(master_ID[! master_ID %in% använda_ID])
  mID <- masterfil_vdr[masterfil_vdr$StationsID %in% diff2[!is.na(diff2)],]

##Jämför namn
  använda_Namn <- allavdr$Övervakningsstation
  master_Namn <- masterfil_vdr$Stationsnamn
  
  #Använda Namn som inte finns i master-filen
  diff3 <- unique(använda_Namn[! använda_Namn %in% master_Namn])
  anvN <- allavdr[allavdr$Övervakningsstation %in% diff3[!is.na(diff3)],]
  
  #Namn från masterfilen som inte använts i beräkning
  diff4 <- unique(master_Namn[! master_Namn %in% använda_Namn])
  mN <- masterfil_vdr[masterfil_vdr$Stationsnamn %in% diff4[!is.na(diff4)],]
  sakN <- mN[!(mN$StationsID %in% allavdr$`EU id`),]

##Jämför Vattenförekomst
  använda_MS <- allavdr$`MS_CD C3`
  master_MS <- masterfil_vdr$VattenförekomstID
  
  #Använda ID som inte finns i master-filen
  diff5 <- unique(använda_MS[! använda_MS %in% master_MS])
  anvMS <- allavdr[allavdr$`MS_CD C3` %in% diff5[!is.na(diff5)],]
  
  #ID från masterfilen som inte använts i beräkning
  diff6 <- unique(master_MS[! master_MS %in% använda_MS])
  mMS <- masterfil_vdr[masterfil_vdr$VattenförekomstID %in% diff6[!is.na(diff6)],]
  sakMS <- mMS[!(mMS$StationsID %in% allavdr$`EU id`),]

#Saknas i använda
write_excel_csv(full_join(mID,full_join(sakMS,sakN)),"vdr_ej_använt_från_master.csv")

#Saknas i masterfil
write_excel_csv(full_join(anvID,full_join(anvN,anvMS)),"vdr_ej_i_master.csv")
```
Samma med statusfil:

```{r}



allasjoar<-read_csv("Outdata2022\\sjo_status_alla.csv")
masterfil <- read_excel("Koordinatfiler/SjöarMASTERfil1.xlsx")

ID<-masterfil$StationsID

allasjoar%>%filter(!VattenID %in% ID)%>%distinct(VattenID)

```
```{r}
allavdr<-fisk_vdr_mannkendall%>%dplyr::select(1:5)%>%
              distinct()

 masterfil_vdr <- read_excel("Koordinatfiler/Vattendrag_MASTERfil.xlsx")
  
  använda_ID <- allavdr$`EU id`
  master_ID <- masterfil_vdr$`StationsID`
  
  #Använda ID som inte finns i master-filen
  diff1 <- unique(använda_ID[! använda_ID %in% master_ID])
  anvID <- allavdr[allavdr$`EU id` %in% diff1[!is.na(diff1)],]
  
  #ID från masterfilen som inte använts i beräkning
  diff2 <- unique(master_ID[! master_ID %in% använda_ID])
  mID <- masterfil_vdr[masterfil_vdr$StationsID %in% diff2[!is.na(diff2)],]

##Jämför namn
  använda_Namn <- allavdr$Övervakningsstation
  master_Namn <- masterfil_vdr$Stationsnamn
  
  #Använda Namn som inte finns i master-filen
  diff3 <- unique(använda_Namn[! använda_Namn %in% master_Namn])
  anvN <- allavdr[allavdr$Övervakningsstation %in% diff3[!is.na(diff3)],]
  
  #Namn från masterfilen som inte använts i beräkning
  diff4 <- unique(master_Namn[! master_Namn %in% använda_Namn])
  mN <- masterfil_vdr[masterfil_vdr$Stationsnamn %in% diff4[!is.na(diff4)],]
  sakN <- mN[!(mN$StationsID %in% allavdr$`EU id`),]

##Jämför Vattenförekomst
  använda_MS <- allavdr$`MS_CD C3`
  master_MS <- masterfil_vdr$VattenförekomstID
  
  #Använda ID som inte finns i master-filen
  diff5 <- unique(använda_MS[! använda_MS %in% master_MS])
  anvMS <- allavdr[allavdr$`MS_CD C3` %in% diff5[!is.na(diff5)],]
  
  #ID från masterfilen som inte använts i beräkning
  diff6 <- unique(master_MS[! master_MS %in% använda_MS])
  mMS <- masterfil_vdr[masterfil_vdr$VattenförekomstID %in% diff6[!is.na(diff6)],]
  sakMS <- mMS[!(mMS$StationsID %in% allavdr$`EU id`),]
```

