---
title: "Fiske - sjöar"
date: "2019-04-16"
output:
  html_document:
    df_print: paged
  html_notebook: default
  word_document: default
  
---

# Dataåtkomst

Leverans av filer från SLU Aqua

# Val av variabler
Följande variabler används:

•	NpueBtotal – Insjöfisk totalmängd  (enhet: antal fiskar/nätansträngning)
•	NpueBAbb – Insjöfisk abborre (enhet: antal fiskar/nätansträngning)	
•	NpueBGäd – Insjöfisk gädda (enhet: antal fiskar/nätansträngning)	
•	NpueBMör – Insjöfisk mört (enhet: antal fiskar/nätansträngning)	
•	NpueBRöd – Insjöfisk röding (enhet: antal fiskar/nätansträngning)	
•	Narter – Insjöfisk antal arter


# Datarensning och databearbetning
Ingen datarensning eller databearbetning behövs göras i skriptet i det här läget. Tidigare datarensning:
-	Om en fiskart saknas helt i en sjö är kodningen saknade värden för alla år
-	Om en fiskart finns men inte observeras är kodningen 0 för respektive år

Alla tillgängliga år presenteras för de olika serierna.
Serier med mindre än 10 år av data tas bort. Enstaka mätpunkter med mer än 3 år till närmaste mätpunkt tas bort.

# Trendanalys

```{r include=FALSE}


#Initial inladdning av paket och egenskrivna funktioner
source("shared_functions.R")
```

```{r include=FALSE}
read.csv(here("Indata2018/Fiske/SverigesVattenmiljöFiskSjöNpueB&Narter.csv")) %>%
  mutate(Stationsnamn = NAMN,
         Provtagningsår = Anno,
         `Insjöfisk totalmängd` = NpueBtotal,
         `Insjöfisk abborre` = NpueBAbb,
         `Insjöfisk gädda` = NpueBGäd,
         `Insjöfisk mört` = NpueBMör,
         `Insjöfisk röding` = NpueBRöd,
         `Insjöfisk antal arter` = Narter,
         `Stationskoordinat N/X` = S99TM_N,
         `Stationskoordinat E/Y` = S99TM_E) %>%
  mutate(`EU_CD` = case_when(`EU_CD` == "NW655349-153274" ~ "SE655275-153234", # Älgsjön
                             `EU_CD` == "SE656574-164098" ~ "SE656612-164132", # Årsjön
                             `EU_CD` == "NW627437-149509" ~ "SE627443-149526", # Brunnsjön
                             `EU_CD` == "NW653647-125036" ~ "SE653737-125017", # Ejgdesjön
                             `EU_CD` == "NW645343-128665" ~ "SE645289-128665", # Fräcksjön
                             `EU_CD` == "NW649253-149503" ~ "SE649314-149514", # Geten
                             `EU_CD` == "NW633246-141963" ~ "SE633209-141991", # Gyslättasjön
                             `EU_CD` == "NW643960-127717" ~ "SE643914-127698", # Härsvatten
                             `EU_CD` == "NW683582-154935" ~ "SE683582-154935", # Källsjön
                             `EU_CD` == "SE656590-164240" ~ "SE656640-164224", # Längsjön
                             `EU_CD` == "NW662756-132817" ~ "SE662682-132860", # Örvattnet
                             `EU_CD` == "NW674570-141911" ~ "SE674570-141911", # Rådsjön
                             `EU_CD` == "NW652888-125811" ~ "SE652902-125783", # Rotehogstjärnen
                             `EU_CD` == "NW666191-142252" ~ "SE666268-142230", # Skifsen
                             `EU_CD` == "SE656419-164404" ~ "SE656515-164330", # Stensjön
                             `EU_CD` == "NW664611-148550" ~ "SE664620-148590", # Västa Skälsjön
                             `EU_CD` == "SE655587-158869" ~ "SE655605-158820", # Stora Envättern
                             TRUE ~ as.character(`EU_CD`))) ->
  fisk_sjo
```


```{r include=FALSE}
fisk_sjo %>%
  select(Stationsnamn, 
         `Stationskoordinat N/X`, 
         `Stationskoordinat E/Y`,
         Provtagningsår,
         `Insjöfisk totalmängd`,
         `Insjöfisk abborre`,
         `Insjöfisk gädda`,
         `Insjöfisk mört`,
         `Insjöfisk röding`,
         `Insjöfisk antal arter`) %>%
  gather(variable, 
         value, 
         `Insjöfisk totalmängd`:`Insjöfisk antal arter`, 
         na.rm = T) %>%
  na.omit() %>% # remove rows with NAs
  group_by(Stationsnamn,
           `Stationskoordinat N/X`,
           `Stationskoordinat E/Y`,
           Provtagningsår,
           variable) %>%
  summarise(value = value %>% mean(), # calculate yearly mean
            n = n()) %>%
  ungroup() %>%
  group_by(Stationsnamn,
           `Stationskoordinat N/X`,
           `Stationskoordinat E/Y`,
           variable) %>%
  periods(variable = Provtagningsår, 
          filter_less_than = 10) %>%
  mutate(n_years = n(), 
         max_year = max(Provtagningsår)) %>%
  filter(max_year >= 2015) %>%
  ungroup() %>%
  nest(data = c(-Stationsnamn, -`Stationskoordinat N/X`, -`Stationskoordinat E/Y`, -variable)) %>%
  mutate(fit = map(data, ~ if(var(.x$value) == 0) 
    {glm(formula = value ~ Provtagningsår, data = .x)} else 
    {gam(formula = value ~ s(Provtagningsår, k = unique(.x$n_years - 2)),
         data = .x,
         method = "REML", 
         select = T)}),
          trend = map2(fit, data, ~ predict(object = .x, newdata = .y, type = "response")),
          resid = map(fit, ~ resid(.x, type = "pearson"))) %>%
  unnest(c(data, trend, resid)) %>%
  gather(type, value, value, trend) %>%
  group_by(Stationsnamn,
           `Stationskoordinat N/X`, 
           `Stationskoordinat E/Y`, 
           variable) ->
  fisk_sjo_trends
```

```{r include=FALSE}
fisk_sjo_trends %>%
  filter(type == "value") %>% 
  nest(data = c(-Stationsnamn, -`Stationskoordinat N/X`, -`Stationskoordinat E/Y`, -variable)) %>% 
  mutate(fit = map(data, possibly(~ rkt(date = as.data.frame(.x)$Provtagningsår, y = as.data.frame(.x)$value), otherwise = NA_real_)),
         tidy = map(fit, possibly(~ rkt_out(.x), otherwise = NA_real_))) %>% 
  unnest(tidy) %>% 
  select(-data, -fit) %>% 
  mutate(sig.stars = cut(p.value, 
                          breaks = c(1, 0.05, 0.01, 0.001, 0.0001, 0), 
                          labels = c("ns", "*", "**", "***", "****") %>% rev(), 
                          ordered_result = T),
         p.value = p.value %>% round(4),
         slope = slope %>% round(4), 
         tau = tau %>% round(4)) %>% 
  replace_na(list(sig.stars = "****")) ->
  fisk_mannkendall
```

För samtliga variabler ser processen ut som följer:

 * Sommarvärden för varje station finns redan i levererat fil
 * Beräkning av antal inom varje år för varje station (enbart som kontroll, bör vara 1)
 * Beräkning av antal år per station
 * Bortfiltrering av enstaka mätpunkter som befinner sig mer än 3 år ifrån någon annan mätpunkt i tid
 * Bortfiltrering av stationer med färre än 10 årsmedelvärden
 * (Varje delperiod ska ha >=10 års värden)
 * En robust additiv modell anpassas för varje stations återstående årsmedelvärden för att skatta trend över tid
 * Årsmedelvärden och trenden plottas ihop med outlierbedömning (standardiserad residual större än 2)
 
Bedöming här är att trendanalyser är meningsfulla för totalmängd fisk, men inte för de andra variablerna.
 

## Insjöfisk totalmängd


```{r echo=FALSE, fig.height=20, fig.width=20, message=FALSE, warning=FALSE, out.extra='angle=90'}
fisk_sjo_trends %>% 
  filter(variable=="Insjöfisk totalmängd") %>% 
  ggplot(aes(x = Provtagningsår, y = value, group = type, linetype = type, color = type)) +
  geom_line() +
  facet_wrap(~Stationsnamn+paste(`Stationskoordinat N/X`,`Stationskoordinat E/Y`), scales = "free_y")+
   scale_linetype_manual(values = c("value" = "dashed", "trend" = "solid"), 
                        labels = c("Medelvärden", "Trendvärden"))+
  scale_color_manual(values = c("value" = "blue", "trend" = "red"), 
                        labels = c("Medelvärden", "Trendvärden"))
```



## `Insjöfisk abborre`

```{r echo=FALSE, fig.height=20, fig.width=20, message=FALSE, warning=FALSE, out.extra='angle=90'}
fisk_sjo_trends %>% 
  filter(variable=="Insjöfisk abborre") %>% 
  ggplot(aes(x = Provtagningsår, y = value, group = type, linetype = type, color = type)) +
  geom_line() +
  facet_wrap(~Stationsnamn+paste(`Stationskoordinat N/X`,`Stationskoordinat E/Y`), scales = "free_y")+
   scale_linetype_manual(values = c("value" = "dashed", "trend" = "solid"), 
                        labels = c("Medelvärden", "Trendvärden"))+
  scale_color_manual(values = c("value" = "blue", "trend" = "red"), 
                        labels = c("Medelvärden", "Trendvärden"))
```


## Insjöfisk gädda

```{r echo=FALSE, fig.height=20, fig.width=20, message=FALSE, warning=FALSE, out.extra='angle=90'}
fisk_sjo_trends %>% 
  filter(variable=="Insjöfisk gädda") %>% 
  ggplot(aes(x = Provtagningsår, y = value, group = type, linetype = type, color = type)) +
  geom_line() +
  facet_wrap(~Stationsnamn+paste(`Stationskoordinat N/X`,`Stationskoordinat E/Y`), scales = "free_y")+
   scale_linetype_manual(values = c("value" = "dashed", "trend" = "solid"), 
                        labels = c("Medelvärden", "Trendvärden"))+
  scale_color_manual(values = c("value" = "blue", "trend" = "red"), 
                        labels = c("Medelvärden", "Trendvärden"))
```


## Insjöfisk mört

```{r echo=FALSE, fig.height=20, fig.width=20, message=FALSE, warning=FALSE, out.extra='angle=90'}
fisk_sjo_trends %>% 
  filter(variable=="Insjöfisk mört") %>% 
  ggplot(aes(x = Provtagningsår, y = value, group = type, linetype = type, color = type)) +
  geom_line() +
  facet_wrap(~Stationsnamn+paste(`Stationskoordinat N/X`,`Stationskoordinat E/Y`), scales = "free_y")+
   scale_linetype_manual(values = c("value" = "dashed", "trend" = "solid"), 
                        labels = c("Medelvärden", "Trendvärden"))+
  scale_color_manual(values = c("value" = "blue", "trend" = "red"), 
                        labels = c("Medelvärden", "Trendvärden"))
```
## Insjöfisk röding

```{r echo=FALSE, fig.height=20, fig.width=20, message=FALSE, warning=FALSE, out.extra='angle=90'}
fisk_sjo_trends %>% 
  filter(variable=="Insjöfisk röding") %>% 
  ggplot(aes(x = Provtagningsår, y = value, group = type, linetype = type, color = type)) +
  geom_line() +
  facet_wrap(~Stationsnamn+paste(`Stationskoordinat N/X`,`Stationskoordinat E/Y`), scales = "free_y")+
   scale_linetype_manual(values = c("value" = "dashed", "trend" = "solid"), 
                        labels = c("Medelvärden", "Trendvärden"))+
  scale_color_manual(values = c("value" = "blue", "trend" = "red"), 
                        labels = c("Medelvärden", "Trendvärden"))
```
## Insjöfisk antal arter

```{r echo=FALSE, fig.height=20, fig.width=20, message=FALSE, warning=FALSE, out.extra='angle=90'}
fisk_sjo_trends %>% 
  filter(variable=="Insjöfisk antal arter") %>% 
  ggplot(aes(x = Provtagningsår, y = value, group = type, linetype = type, color = type)) +
  geom_line() +
  facet_wrap(~Stationsnamn+paste(`Stationskoordinat N/X`,`Stationskoordinat E/Y`), scales = "free_y")+
   scale_linetype_manual(values = c("value" = "dashed", "trend" = "solid"), 
                        labels = c("Medelvärden", "Trendvärden"))+
  scale_color_manual(values = c("value" = "blue", "trend" = "red"), 
                        labels = c("Medelvärden", "Trendvärden"))
```

# Mann-Kendall-tester

```{r echo=FALSE, message=FALSE, warning=FALSE}
fisk_mannkendall %>% 
  select(Stationsnamn, `Stationskoordinat N/X`, `Stationskoordinat E/Y`, variable, p.value, statistic, slope, tau, sig.stars) %>% datatable()

```




