---
title: "Flodmynningar"
output:
  html_document:
    fig_height: 10
    fig_width: 16
    toc: yes
  pdf_document:
    toc: yes
  word_document:
    toc: yes
always_allow_html: yes
---

# Dataåtkomst

Leverans genom Institutionen för vatten och miljö, SLU.

# Val av variabler

Filen innehåller följande variabler. Variablerna som presenteras i bold analyseras:

* Område
* Flodområde
* StnNamn
* År
* Areal km2
* Medel_Q m3/s
* __Tot_N ton__
* __PO4-P ton__
* __Tot-P ton__
* __TOC ton__
* __Oorganisk N__

# Datarensning och databearbetning

Mätningar som ej hör till någon mätstation tas bort. Serierna presenteras med startår 1969 och presenteras på flodområdesnivå.

# Normalisering

Normalisering utförs med metoden som används inom HELCOM. Transporterna räknas om till kilogram i beräkningarna för att undkomma en problem med HELCOM-normalisering i vissa fall. Resultaten presenteras i ton.

# Trendanalyser

## Anpassning av trendkurvor

En robust generaliserad additiv modell (GAM) anpassas till tidsserierna. Modellen reduceras till en linjär trend om trenden inte är icke-linjär.

Plottar produceras över årstransporter och trender för granskning.

## Signifikanstest

Mann-Kendall-test genomförs för varje flod- och havsområde och sammanställs i varsin tabell.

```{r message=FALSE, warning=FALSE, include=FALSE}
# Beräkningar
# Initiala inladdningar

source("shared_functions.R")
plan(multiprocess)
Belastningar <- read_excel(here("Indata2022/Flodmynningar/Belastning 1969-2021.xlsx"))
options(scipen = 999)

Belastningar <- Belastningar %>% filter(StnNamn != "Trollhättan") %>% 
  mutate(StnNamn = ifelse(StnNamn == "Stockholm", "Stockholm Centralbron", StnNamn))
```

```{r include=FALSE}
# HELCOM-normalisering
Belastningar %>%
  # filter(Flodområde != "OÖVERVAKAT") %>%
  gather(variable, value, 7:11, na.rm = T) %>%
  mutate(value = value * 1000, # HELCOM-normalisering är skalkänslig...
         log_value = log(value),
         log_Q = log10(`Medel_Q m3/s`)) %>%
  group_by(Område, Flodområde, StnNamn, variable) %>%
  mutate(log_Q_bar = mean(`Medel_Q m3/s`) %>% log10()) %>%
  ungroup() %>%
  nest(data = c(-Område, -Flodområde, -StnNamn, -variable, -log_Q_bar)) %>%
  mutate(fit = map(.x = data, possibly(~ lm(data = .x, formula = log_value ~ log_Q), 
                                       otherwise = NA_real_)),
         coef = map(fit, possibly(~ tidy(.x), otherwise = NA_real_)),
         mse = map(fit, possibly(~ mse(.x), otherwise = NA_real_)),
         augment = map(fit, possibly(~ augment(.x), otherwise = NA_real_))) %>%
  unnest(mse) %>%
  unnest(coef) %>%
  dplyr::select(-std.error, -statistic, -p.value) %>%
  spread(term, estimate) %>% 
  rename(log_Q_coef = log_Q) %>% 
  mutate(data = map2(data, augment, ~suppressMessages(.x %>% full_join(.y)))) %>% #OBS! Skapar ibland dubbla rader!
  unnest(data) %>% 
  mutate(flow_stand_value = exp(log_value * (`(Intercept)` + log_Q_coef * log_Q_bar) / .fitted) * exp(0.5 * mse)) %>%
  dplyr::select(-log_Q_bar, 
                -mse, 
                -`(Intercept)`, 
                -log_Q, 
                -log_value,
                -log_Q_coef,
                -.fitted, 
                #-.se.fit, 
                -.resid, 
                -.hat, 
                -.sigma, 
                -.cooksd, 
                -.std.resid,
                -fit,
                -augment) %>%
  nest(data = c(-Område, -Flodområde, -StnNamn, -variable)) %>%
  mutate(fit = future_map(data, ~ gam(flow_stand_value ~ s(År, k = nrow(.x)-2),
                                      data = .x, select = T,
                                      method = "REML", 
                                    #  family = Gamma(link="log")
                                    ), 
                          .progress = T),
         splines = map2(fit, data, ~ predict(object = .x, newdata = .y, type = "response") %>% as_tibble() %>% rename(predicted = value))) %>% 
unnest(c(data, splines)) %>%
  mutate(value = value / 1000,
         flow_stand_value = flow_stand_value / 1000,
         predicted = predicted / 1000) %>%
  dplyr::select(-`Medel_Q m3/s`, -`Areal km2`, -fit) ->
  belastningar_fitted_models
```


```{r include=FALSE}
Belastningar %>% 
  dplyr::select(Område:År, 
         `Medel_Q m3/s`) %>% 
  #filter(StnNamn == "Älvkarleby") %>% #testfall
  group_by(Område, Flodområde, StnNamn) %>% 
  rename(medelq = `Medel_Q m3/s`) %>% 
  drop_na(medelq) %>% 
  nest() %>% 
  mutate(fit = future_map(data, ~gam(medelq ~ s(År, k = n_distinct(.x$År), 
                                                 bs="ad"), 
                                     data=.x, 
                                     select=T,
                                     method="REML", 
                                     #family=Gamma(link='log')
                                     )),
        splines = map2(fit, data, ~ predict(object = .x, newdata = .y, type="response") %>% as_tibble)) %>% 
  unnest(c(data, splines)) %>% 
  dplyr::select(-fit) %>% 
  rename(predicted = value) %>% 
  gather(variable, value, 5) %>% 
  dplyr::select(1:4, 6,7, 5) %>% 
  mutate(flow_stand_value = value) -> # så det funkar i resten av koden
  medelavrinning_trend

 belastningar_fitted_models <- medelavrinning_trend %>% full_join(belastningar_fitted_models)
```


```{r include=FALSE}
### Mann-Kendall-tester
#### Flodområden
#Belastningar_mannkendall_flodområden <- fitted_models %>% 
#  mutate(StnNamn = ifelse(is.na(StnNamn) == T, yes = Flodområde, no = StnNamn)) %>% 
#  nest(-Område, -Flodområde, -variabel) %>% 
#  mutate(fit = map(data, possibly(~rkt(as.data.frame(.x)$År, 
#                                       y=as.data.frame(.x)$flow_stand_value, 
#                                       block = .x %$% StnNamn %>% factor %>% as.numeric), otherwise=NA_real_)),
#         tidy = map(fit, possibly(~rkt_out(.x), otherwise=NA_real_))) %>% 
#  unnest(tidy) %>% 
#  select(-data, -fit)  %>% 
#  mutate(sig.stars=cut(p.value, breaks=c(1, 0.05,0.01,0.001,0.0001,0), 
#                   labels=c("ns","*","**","***","****") %>% rev, ordered_result = T),
#         p.value = p.value %>% round(4),
#         slope = slope %>% round(4), 
#         tau = tau %>% round(4)) %>% 
#         replace_na(list(sig.stars="****"))
#
#### Områden
#Belastningar_mannkendall_områden <- fitted_models %>% 
#  mutate(StnNamn = ifelse(is.na(StnNamn) == T, yes = Flodområde, no = StnNamn)) %>% 
#  nest(-Område, -variabel) %>% 
#  mutate(fit = map(data, possibly(~rkt(as.data.frame(.x)$År, 
#                                       y=as.data.frame(.x)$flow_stand_value, 
#                                       block = .x %$% StnNamn %>% factor %>% as.numeric), otherwise=NA_real_)),
#         tidy = map(fit, possibly(~rkt_out(.x), otherwise=NA_real_))) %>% 
#  unnest(tidy) %>% 
#  select(-data, -fit)  %>% 
#  mutate(sig.stars=cut(p.value, breaks=c(1, 0.05,0.01,0.001,0.0001,0), 
#                   labels=c("ns","*","**","***","****") %>% rev, ordered_result = T),
#         p.value = p.value %>% round(4),
#         slope = slope %>% round(4), 
#         tau = tau %>% round(4)) %>% 
#         replace_na(list(sig.stars="****"))
### Stationer


belastningar_fitted_models %>% 
  #mutate(StnNamn = ifelse(is.na(StnNamn) == T, yes = Flodområde, no = StnNamn)) %>% 
  nest(data = c(-Område, -Flodområde, -StnNamn, -variable)) %>% 
  mutate(fit = map(data, possibly(~rkt(as.data.frame(.x)$År, 
                                       y=as.data.frame(.x)$flow_stand_value,
                                       rep="m"#, 
                                       #block = .x %$% StnNamn %>% factor %>% as.numeric
                                       ), otherwise=NA_real_)),
         tidy = map(fit, possibly(~rkt_out(.x), otherwise=NA_real_))) %>% 
  dplyr::select(-data, -fit)  %>% 
  unnest(tidy) %>% 
  mutate(sig.stars=cut(p.value, breaks=c(1, 0.05,0.01,0.001,0.0001,0), 
                   labels=c("ns","*","**","***","****") %>% rev, ordered_result = T),
         p.value = p.value %>% round(4),
         slope = slope %>% round(4), 
         tau = tau %>% round(4)) %>% 
         replace_na(list(sig.stars="****")) %>%
ungroup()->
  Belastningar_mannkendall_stationer

```

<!-- # ```{r include=FALSE} -->
<!-- # # Generate plots -->
<!-- #  -->
<!-- # TOC_ton_plot <- belastningar_fitted_models %>% filter(variable == "TOC ton") %>% gather(type, value, 6:8) %>%  -->
<!-- #   ggplot(aes(x = År, y = value, group = type, linetype = type, color = type)) + -->
<!-- #   scale_linetype_manual(values = c("flow_stand_value" = "solid", "predicted" = "solid", "value" = "dashed",),  -->
<!-- #                         labels = c("Flödesnormal-\r\niserade värden", "Trendvärden", "Uppmätta värden")) + -->
<!-- #   scale_color_manual(values = c( "flow_stand_value" = "black", "predicted" = "red", "value" = "blue"),  -->
<!-- #                      labels = c("Flödesnormal-\r\niserade värden", "Trendvärden", "Uppmätta värden")) + -->
<!-- #   geom_line() + -->
<!-- #   facet_wrap(~ Flodområde, scales = "free_y") + -->
<!-- #   labs(x = "År", y = "TOC ton", color = "Tidsserie", linetype = "Tidsserie") -->
<!-- #  -->
<!-- # Tot_N_ton_plot <- belastningar_fitted_models %>% filter(variable == "Tot_N ton") %>% gather(type, value, 6:8) %>%  -->
<!-- #   ggplot(aes(x = År, y = value, group = type, linetype = type, color = type)) + -->
<!-- #   scale_linetype_manual(values = c( "flow_stand_value" = "solid", "predicted" = "solid", "value" = "dashed"),  -->
<!-- #                         labels = c("Flödesnormal-\r\niserade värden", "Trendvärden", "Uppmätta värden")) + -->
<!-- #   scale_color_manual(values = c( "flow_stand_value" = "black", "predicted" = "red", "value" = "blue"),  -->
<!-- #                      labels = c("Flödesnormal-\r\niserade värden", "Trendvärden", "Uppmätta värden")) + -->
<!-- #   geom_line() + -->
<!-- #   facet_wrap(~ Flodområde, scales = "free_y") + -->
<!-- #   labs(x = "År", y = "Tot N ton", color = "Tidsserie", linetype = "Tidsserie") -->
<!-- #  -->
<!-- # Tot_P_ton_plot <- belastningar_fitted_models %>% filter(variable == "Tot-P ton") %>% gather(type, value, 6:8) %>%  -->
<!-- #   ggplot(aes(x = År, y = value, group = type, linetype = type, color = type)) + -->
<!-- #   scale_linetype_manual(values = c( "flow_stand_value" = "solid", "predicted" = "solid", "value" = "blue"),  -->
<!-- #                         labels = c("Flödesnormal-\r\niserade värden", "Trendvärden", "Uppmätta värden")) + -->
<!-- #   scale_color_manual(values = c("flow_stand_value" = "black", "predicted" = "red", "value" = "blue"),  -->
<!-- #                      labels = c("Flödesnormal-\r\niserade värden", "Trendvärden", "Uppmätta värden")) + -->
<!-- #   geom_line() + -->
<!-- #   facet_wrap(~ Flodområde, scales = "free_y") + -->
<!-- #   labs(x = "År", y = "Tot P ton", color = "Tidsserie", linetype = "Tidsserie") -->
<!-- #    -->
<!-- # PO4_P_ton_plot <- belastningar_fitted_models %>% filter(variable == "PO4-P ton") %>% gather(type, value, 6:8) %>%  -->
<!-- #   ggplot(aes(x = År, y = value, group = type, linetype = type, color = type)) + -->
<!-- #   scale_linetype_manual(values = c( "flow_stand_value" = "solid", "predicted" = "solid", "value" = "dashed"),  -->
<!-- #                         labels = c("Flödesnormal-\r\niserade värden", "Trendvärden", "Uppmätta värden")) + -->
<!-- #   scale_color_manual(values = c("flow_stand_value" = "black", "predicted" = "red", "value" = "blue"),  -->
<!-- #                      labels = c("Flödesnormal-\r\niserade värden", "Trendvärden", "Uppmätta värden")) + -->
<!-- #   geom_line() + -->
<!-- #   facet_wrap(~ Flodområde, scales = "free_y") + -->
<!-- #   labs(x = "År", y = "PO4-P ton", color = "Tidsserie", linetype = "Tidsserie") -->
<!-- #  -->
<!-- #  -->
<!-- # Oorganiskt_N_plot <- belastningar_fitted_models %>% filter(variable == "Oorganiskt N") %>% gather(type, value, 6:8) %>%  -->
<!-- #   ggplot(aes(x = År, y = value, group = type, linetype = type, color = type)) + -->
<!-- #   scale_linetype_manual(values = c("flow_stand_value" = "solid", "predicted" = "solid", "value" = "dashed"),  -->
<!-- #                         labels = c("Flödesnormal-\r\niserade värden", "Trendvärden", "Uppmätta värden")) + -->
<!-- #   scale_color_manual(values = c("flow_stand_value" = "black", "predicted" = "red", "value" = "blue"),  -->
<!-- #                      labels = c("Flödesnormal-\r\niserade värden", "Trendvärden", "Uppmätta värden")) + -->
<!-- #   geom_line() + -->
<!-- #   facet_wrap(~ Flodområde, scales = "free_y") + -->
<!-- #   labs(x = "År", y = "Oorganiskt N", color = "Tidsserie", linetype = "Tidsserie") -->
<!-- # ``` -->


```{r include=FALSE}
# Linjär normalisering
#fitted_models2 <- 
#  Belastningar %>% 
#  filter(is.na(StnNamn) == F) %>% 
#  gather(variabel, value, 7:11) %>% 
#  mutate(Medel_Q = `Medel_Q m3/s`) %>% 
#  na.omit() %>%
#  group_by(Område, Flodområde, StnNamn, variabel) %>% 
#  mutate(Q_bar = mean(`Medel_Q m3/s`)) %>% 
#  ungroup() %>% 
#  nest(-Område, -Flodområde, -StnNamn, -variabel) %>% 
#  mutate(fit = map(.x = data, possibly(~lm(data=.x, formula=value~Medel_Q), otherwise = NA_real_)),
#         flow_stand_value = map2(fit, data, ~resid(.x)+predict(.x, newdata=.y %>% mutate(Medel_Q = Q_bar)))) %>%  
#  unnest(data, flow_stand_value) %>% 
# # filter(StnNamn == "Stornorrfors") %>% 
#  nest(-Område, -Flodområde, -StnNamn, -variabel) %>%
#  mutate(fit = map(data, ~gam(value ~ s(År, k = nrow(.x)-1)+Medel_Q, 
#                              data=.x, 
#                              method="REML")),
#         splines = map2(fit, data, ~ predict.gam(object = .x, newdata = .y, type="terms")),
#         intercept = map(splines, function(x){x %@% "constant"}),
#         splines = map(splines, function(x){x %>% as_tibble})) %>% 
#  unnest(intercept, .drop = FALSE) %>% 
#  unnest(splines, data, .drop = FALSE) %>% 
#  group_by(Område, StnNamn,variabel) %>% 
#  mutate(predicted = intercept + `s(År)` + mean(`Medel_Q`)) %>% 
#  ungroup() %>% 
#  select(Område, Flodområde, StnNamn, variabel, År, `Areal km2`, `Medel_Q m3/s`, value, flow_stand_value, predicted)
#
#
#TOC_ton2 <- fitted_models2 %>% filter(variabel == "TOC ton")
#Tot_N_ton2 <- fitted_models2 %>% filter(variabel == "Tot_N ton")
#Tot_P_ton2 <- fitted_models2 %>% filter(variabel == "Tot-P ton")
#PO4_P_ton2 <- fitted_models2 %>% filter(variabel == "PO4-P ton")
#Oorganiskt_N2 <- fitted_models2 %>% filter(variabel == "Oorganiskt N")
#
#
#TOC_ton_plot2 <- TOC_ton2 %>% gather(type, value, 8:10) %>% 
#  ggplot(aes(x = År, y = value, group = type, linetype = type, color = type)) +
#  scale_linetype_manual(values = c("value" = "dashed", "flow_stand_value" = "solid", "predicted" = "solid"), 
#                        labels = c("Flödesnormal-\r\niserade värden", "Trendvärden", "Uppmätta värden")) +
#  scale_color_manual(values = c("value" = "blue", "flow_stand_value" = "black", "predicted" = "red"), 
#                     labels = c("Flödesnormal-\r\niserade värden", "Trendvärden", "Uppmätta värden")) +
#  geom_line() +
#  facet_wrap(~ StnNamn, scales = "free_y") +
#  labs(x = "År", y = "TOC ton", color = "Tidsserie", linetype = "Tidsserie")
#
#Tot_N_ton_plot2 <- Tot_N_ton2 %>% gather(type, value, 8:10) %>% 
#  ggplot(aes(x = År, y = value, group = type, linetype = type, color = type)) +
#  scale_linetype_manual(values = c("value" = "dashed", "flow_stand_value" = "solid", "predicted" = "solid"), 
#                        labels = c("Flödesnormal-\r\niserade värden", "Trendvärden", "Uppmätta värden")) +
#  scale_color_manual(values = c("value" = "blue", "flow_stand_value" = "black", "predicted" = "red"), 
#                     labels = c("Flödesnormal-\r\niserade värden", "Trendvärden", "Uppmätta värden")) +
#  geom_line() +
#  facet_wrap(~ StnNamn, scales = "free_y") +
#  labs(x = "År", y = "Tot N ton", color = "Tidsserie", linetype = "Tidsserie")
#
#Tot_P_ton_plot2 <- Tot_P_ton2 %>% gather(type, value, 8:10) %>% 
#  ggplot(aes(x = År, y = value, group = type, linetype = type, color = type)) +
#  scale_linetype_manual(values = c("value" = "dashed", "flow_stand_value" = "solid", "predicted" = "solid"), 
#                        labels = c("Flödesnormal-\r\niserade värden", "Trendvärden", "Uppmätta värden")) +
#  scale_color_manual(values = c("value" = "blue", "flow_stand_value" = "black", "predicted" = "red"), 
#                     labels = c("Flödesnormal-\r\niserade värden", "Trendvärden", "Uppmätta värden")) +
#  geom_line() +
#  facet_wrap(~ StnNamn, scales = "free_y") +
#  labs(x = "År", y = "Tot P ton", color = "Tidsserie", linetype = "Tidsserie")
#
#PO4_P_ton_plot2 <- PO4_P_ton2 %>% gather(type, value, 8:10) %>% 
#  ggplot(aes(x = År, y = value, group = type, linetype = type, color = type)) +
#  scale_linetype_manual(values = c("value" = "dashed", "flow_stand_value" = "solid", "predicted" = "solid"), 
#                        labels = c("Flödesnormal-\r\niserade värden", "Trendvärden", "Uppmätta värden")) +
#  scale_color_manual(values = c("value" = "blue", "flow_stand_value" = "black", "predicted" = "red"), 
#                     labels = c("Flödesnormal-\r\niserade värden", "Trendvärden", "Uppmätta värden")) +
#  geom_line() +
#  facet_wrap(~ StnNamn, scales = "free_y") +
#  labs(x = "År", y = "PO4-P ton", color = "Tidsserie", linetype = "Tidsserie")
#
#
#Oorganiskt_N_plot2 <- Oorganiskt_N2 %>% gather(type, value, 8:10) %>% 
#  ggplot(aes(x = År, y = value, group = type, linetype = type, color = type)) +
#  scale_linetype_manual(values = c("value" = "dashed", "flow_stand_value" = "solid", "predicted" = "solid"), 
#                        labels = c("Flödesnormal-\r\niserade värden", "Trendvärden", "Uppmätta värden")) +
#  scale_color_manual(values = c("value" = "blue", "flow_stand_value" = "black", "predicted" = "red"), 
#                     labels = c("Flödesnormal-\r\niserade värden", "Trendvärden", "Uppmätta värden")) +
#  geom_line() +
#  facet_wrap(~ StnNamn, scales = "free_y") +
#  labs(x = "År", y = "Oorganiskt N", color = "Tidsserie", linetype = "Tidsserie")

```

```{r include=FALSE}
# Outlier-robust trend
#fitted_models3 <- 
#  Belastningar %>% 
#  filter(is.na(StnNamn) == F) %>% 
#  gather(variabel, value, 7:11) %>% 
#  mutate(Medel_Q = `Medel_Q m3/s`) %>% 
#  na.omit() %>%
#  group_by(Område, Flodområde, StnNamn, variabel) %>% 
#  mutate(Q_bar = mean(`Medel_Q m3/s`)) %>% 
#  ungroup() %>% 
#  nest(-Område, -Flodområde, -StnNamn, -variabel) %>% 
#  mutate(fit = map(.x = data, possibly(~lm(data=.x, formula=value~Medel_Q), otherwise = NA_real_)),
#         flow_stand_value = map2(fit, data, ~resid(.x)+predict(.x, newdata=.y %>% mutate(Medel_Q = Q_bar)))) %>%  
#  unnest(data, flow_stand_value) %>% 
## filter(StnNamn == "Stornorrfors") %>% 
#  nest(-Område, -Flodområde, -StnNamn, -variabel) %>%
#  mutate(fit = map(data, ~gam(value ~ s(År, k = nrow(.x)-1)+Medel_Q, 
#                              data=.x, 
#                              select=T,
#                              method="REML", family="scat(link='log')")),
#         predicted = map2(fit, data, ~ predict.gam(type="response",object = .x, newdata = .y %>% mutate(Medel_Q = Q_bar)))) %>% 
#  unnest(predicted, data, .drop = FALSE) %>% 
#  #unnest(data) %>% 
#  select(Område, Flodområde, StnNamn, variabel, År, `Areal km2`, `Medel_Q m3/s`, value, flow_stand_value, predicted)
#
#TOC_ton3 <- fitted_models3 %>% filter(variabel == "TOC ton")
#Tot_N_ton3 <- fitted_models3 %>% filter(variabel == "Tot_N ton")
#Tot_P_ton3 <- fitted_models3 %>% filter(variabel == "Tot-P ton")
#PO4_P_ton3 <- fitted_models3 %>% filter(variabel == "PO4-P ton")
#Oorganiskt_N3 <- fitted_models3 %>% filter(variabel == "Oorganiskt N")
#
#
#TOC_ton_plot3 <- TOC_ton3 %>% gather(type, value, 8:10) %>% 
#  ggplot(aes(x = År, y = value, group = type, linetype = type, color = type)) +
#  scale_linetype_manual(values = c("value" = "dashed", "flow_stand_value" = "solid", "predicted" = "solid"), 
#                        labels = c("Flödesnormal-\r\niserade värden", "Trendvärden", "Uppmätta värden")) +
#  scale_color_manual(values = c("value" = "blue", "flow_stand_value" = "black", "predicted" = "red"), 
#                     labels = c("Flödesnormal-\r\niserade värden", "Trendvärden", "Uppmätta värden")) +
#  geom_line() +
#  facet_wrap(~ StnNamn, scales = "free_y") +
#  labs(x = "År", y = "TOC ton", color = "Tidsserie", linetype = "Tidsserie")
#
#Tot_N_ton_plot3 <- Tot_N_ton3 %>% gather(type, value, 8:10) %>% 
#  ggplot(aes(x = År, y = value, group = type, linetype = type, color = type)) +
#  scale_linetype_manual(values = c("value" = "dashed", "flow_stand_value" = "solid", "predicted" = "solid"), 
#                        labels = c("Flödesnormal-\r\niserade värden", "Trendvärden", "Uppmätta värden")) +
#  scale_color_manual(values = c("value" = "blue", "flow_stand_value" = "black", "predicted" = "red"), 
#                     labels = c("Flödesnormal-\r\niserade värden", "Trendvärden", "Uppmätta värden")) +
#  geom_line() +
#  facet_wrap(~ StnNamn, scales = "free_y") +
#  labs(x = "År", y = "Tot N ton", color = "Tidsserie", linetype = "Tidsserie")
#
#Tot_P_ton_plot3 <- Tot_P_ton3 %>% gather(type, value, 8:10) %>% 
#  ggplot(aes(x = År, y = value, group = type, linetype = type, color = type)) +
#  scale_linetype_manual(values = c("value" = "dashed", "flow_stand_value" = "solid", "predicted" = "solid"), 
#                        labels = c("Flödesnormal-\r\niserade värden", "Trendvärden", "Uppmätta värden")) +
#  scale_color_manual(values = c("value" = "blue", "flow_stand_value" = "black", "predicted" = "red"), 
#                     labels = c("Flödesnormal-\r\niserade värden", "Trendvärden", "Uppmätta värden")) +
#  geom_line() +
#  facet_wrap(~ StnNamn, scales = "free_y") +
#  labs(x = "År", y = "Tot P ton", color = "Tidsserie", linetype = "Tidsserie")
#
#PO4_P_ton_plot3 <- PO4_P_ton3 %>% gather(type, value, 8:10) %>% 
#  ggplot(aes(x = År, y = value, group = type, linetype = type, color = type)) +
#  scale_linetype_manual(values = c("value" = "dashed", "flow_stand_value" = "solid", "predicted" = "solid"), 
#                        labels = c("Flödesnormal-\r\niserade värden", "Trendvärden", "Uppmätta värden")) +
#  scale_color_manual(values = c("value" = "blue", "flow_stand_value" = "black", "predicted" = "red"), 
#                     labels = c("Flödesnormal-\r\niserade värden", "Trendvärden", "Uppmätta värden")) +
#  geom_line() +
#  facet_wrap(~ StnNamn, scales = "free_y") +
#  labs(x = "År", y = "PO4-P ton", color = "Tidsserie", linetype = "Tidsserie")
#
#
#Oorganiskt_N_plot3 <- Oorganiskt_N3 %>% gather(type, value, 8:10) %>% 
#  ggplot(aes(x = År, y = value, group = type, linetype = type, color = type)) +
#  scale_linetype_manual(values = c("value" = "dashed", "flow_stand_value" = "solid", "predicted" = "solid"), 
#                        labels = c("Flödesnormal-\r\niserade värden", "Trendvärden", "Uppmätta värden")) +
#  scale_color_manual(values = c("value" = "blue", "flow_stand_value" = "black", "predicted" = "red"), 
#                     labels = c("Flödesnormal-\r\niserade värden", "Trendvärden", "Uppmätta värden")) +
#  geom_line() +
#  facet_wrap(~ StnNamn, scales = "free_y") +
#  labs(x = "År", y = "Oorganiskt N", color = "Tidsserie", linetype = "Tidsserie")
```



```{r include=FALSE}
#### Stationer
#Belastningar_mannkendall_stationer <- Belastningar %>% 
#  filter(is.na(StnNamn) == F) %>% 
#  gather(variabel, value, 7:11) %>% 
#  mutate(Medel_Q = `Medel_Q m3/s`) %>% 
#  na.omit() %>%
#  group_by(Område, Flodområde, StnNamn, variabel) %>% 
#  mutate(Q_bar = mean(`Medel_Q m3/s`)) %>% 
#  ungroup() %>% 
#  nest(-Område, -Flodområde, -StnNamn, -variabel) %>% 
#  mutate(fit = map(.x = data, possibly(~lm(data=.x, formula=value~Medel_Q), otherwise = NA_real_)),
#         flow_stand_value = map2(fit, data, ~resid(.x)+predict(.x, newdata=.y %>% mutate(Medel_Q = Q_bar)))) %>%  
#  unnest(data, flow_stand_value) %>% 
#  nest(-Område, -Flodområde, -StnNamn, -variabel) %>% 
#  mutate(fit = map(data, possibly(~rkt(as.data.frame(.x)$År, y=as.data.frame(.x)$flow_stand_value), otherwise=NA_real_)),
#         tidy = map(fit, possibly(~rkt_out(.x), otherwise=NA_real_))) %>% 
#  unnest(tidy) %>% 
#  select(-data, -fit)  %>% 
#  mutate(sig.stars=cut(p.value, breaks=c(1, 0.05,0.01,0.001,0.0001,0), 
#                   labels=c("ns","*","**","***","****") %>% rev, ordered_result = T),
#         p.value = p.value %>% round(4),
#         slope = slope %>% round(4), 
#         tau = tau %>% round(4)) %>% 
#         replace_na(list(sig.stars="****"))
```

```{r include=FALSE}
#### Variabel
#Belastningar_mannkendall_variabel <- Belastningar %>% 
#  filter(is.na(StnNamn) == F) %>% 
#  gather(variabel, value, 7:11) %>% 
#  mutate(Medel_Q = `Medel_Q m3/s`) %>% 
#  na.omit() %>%
#  group_by(Område, Flodområde, StnNamn, variabel) %>% 
#  mutate(Q_bar = mean(`Medel_Q m3/s`)) %>% 
#  ungroup() %>% 
#  nest(-Område, -Flodområde, -StnNamn, -variabel) %>% 
#  mutate(fit = map(.x = data, possibly(~lm(data=.x, formula=value~Medel_Q), otherwise = NA_real_)),
#         flow_stand_value = map2(fit, data, ~resid(.x)+predict(.x, newdata=.y %>% mutate(Medel_Q = Q_bar)))) %>%  
#  unnest(data, flow_stand_value) %>% 
#  nest(-variabel) %>% 
#  mutate(fit = map(data, possibly(~rkt(as.data.frame(.x)$År, 
#                                       y=as.data.frame(.x)$flow_stand_value, 
#                                       block = .x %$% StnNamn %>% factor %>% as.numeric), otherwise=NA_real_)),
#         tidy = map(fit, possibly(~rkt_out(.x), otherwise=NA_real_))) %>% 
#  unnest(tidy)%>% 
#  select(-data, -fit)  %>% 
#  mutate(sig.stars=cut(p.value, breaks=c(1, 0.05,0.01,0.001,0.0001,0), 
#                   labels=c("ns","*","**","***","****") %>% rev, ordered_result = T),
#         p.value = p.value %>% round(4),
#         slope = slope %>% round(4), 
#         tau = tau %>% round(4)) %>% 
#         replace_na(list(sig.stars="****"))
```

<!-- # Trendanalys -->

<!-- ## Medelflöde (beskrivande med robust trend) -->
<!-- ```{r echo=FALSE, message=FALSE, warning=FALSE} -->
<!-- Belastningar %>%  -->
<!--   filter(is.na(StnNamn) == F) %>%  -->
<!--   ggplot(aes(År, `Medel_Q m3/s`)) +  -->
<!--   facet_wrap(~Flodområde, scales = "free_y") + -->
<!--   stat_smooth(geom = "line",  -->
<!--               formula = y~s(x, k = 10),  -->
<!--               method = "gam",  -->
<!--               method.args = list(family = "Gamma(link='log')", -->
<!--                                  select = T),  -->
<!--               se = F,  -->
<!--               alpha = .8,  -->
<!--               color = "blue") +  -->
<!--   geom_line() -->
<!-- ``` -->

<!-- ## TOC ton -->

<!-- ```{r echo=FALSE} -->
<!-- TOC_ton_plot -->
<!-- ``` -->

<!-- ## Tot N ton -->

<!-- ```{r echo=FALSE} -->
<!-- Tot_N_ton_plot -->
<!-- ``` -->

<!-- ## Tot P ton -->

<!-- ```{r echo=FALSE} -->
<!-- Tot_P_ton_plot -->
<!-- ``` -->

<!-- ## PO4-P ton -->

<!-- ```{r echo=FALSE} -->
<!-- PO4_P_ton_plot -->
<!-- ``` -->

<!-- ## Oorganiskt N -->

<!-- ```{r echo=FALSE} -->
<!-- Oorganiskt_N_plot -->
<!-- ``` -->

<!-- # Mann-Kendall-tester -->

<!-- ## Flodområden -->
<!-- Uppdelat på flodområden och variabler. -->

<!-- ```{r echo=FALSE} -->
<!-- #Belastningar_mannkendall_flodområden %>% datatable() -->
<!-- ``` -->

<!-- ## Havsområden -->
<!-- Uppdelat på områden och variabler. -->

<!-- ```{r echo=FALSE} -->
<!-- #Belastningar_mannkendall_områden %>% datatable() -->
<!-- ``` -->



<!-- ```{r} -->
<!-- Belastningar_mannkendall_stationer%>%datatable() -->
<!-- ``` -->

