---
title: "Flodmynningar"
output:
  html_document:
    fig_height: 10
    fig_width: 16
    toc: yes
  pdf_document:
    toc: yes
  word_document:
    toc: yes
always_allow_html: yes
---

# Dataåtkomst

Leverans genom Institutionen för vatten och miljö, SLU.

# Val av variabler

Filen innehåller följande variabler. Variablerna som presenteras i bold analyseras:

* Område
* Flodområde
* StnNamn
* År
* Areal km2
* Medel_Q m3/s
* __Tot_N ton__
* __PO4-P ton__
* __Tot-P ton__
* __TOC ton__
* __Oorganisk N__

# Datarensning och databearbetning

Mätningar som ej hör till någon mätstation tas bort. Serierna presenteras med startår 1969 och presenteras på flodområdesnivå.

# Normalisering

Normalisering utförs med metoden som används inom HELCOM. Transporterna räknas om till kilogram i beräkningarna för att undkomma en problem med HELCOM-normalisering i vissa fall. Resultaten presenteras i ton.

# Trendanalyser

## Anpassning av trendkurvor

En robust generaliserad additiv modell (GAM) anpassas till tidsserierna. Modellen reduceras till en linjär trend om trenden inte är icke-linjär.

Plottar produceras över årstransporter och trender för granskning.

## Signifikanstest

Mann-Kendall-test genomförs för varje flod- och havsområde och sammanställs i varsin tabell.

```{r message=FALSE, warning=FALSE, include=FALSE}
# Beräkningar
# Initiala inladdningar

library(tidyverse)
library(mgcv)
#library(gamlss)
#library(visreg)
library(broom)
library(rkt)
library(magrittr)
library(readxl)
library(DT)
library(furrr)
plan(multiprocess)
Belastningar <- read_excel("Belastning 1969-2017.xlsx")

options(scipen = 999)

mse <- function(sm){sum(sm$residuals^2)/(length(sm$residuals) - 2)}

rkt_out <- function(rkt){
  tibble(p.value = ifelse(is.na(rkt$sl.corrected)==T, rkt$sl, rkt$sl.corrected), statistic = rkt$S, slope = rkt$B, tau=rkt$tau)}

Belastningar <- Belastningar %>% filter(StnNamn != "Trollhättan") %>% 
  mutate(StnNamn = ifelse(StnNamn == "Stockholm", "Stockholm Centralbron", StnNamn))
```

```{r include=FALSE}
# HELCOM-normalisering
belastningar_fitted_models <- Belastningar %>% 
 # filter(Flodområde != "OÖVERVAKAT") %>% 
  gather(variable, value, 7:11, na.rm = T) %>% 
  mutate(value=value*1000,
         log_value = log(value),
         log_Q = log10(`Medel_Q m3/s`)) %>% 
  group_by(Område, Flodområde, StnNamn, variable) %>% 
  mutate(log_Q_bar = mean(`Medel_Q m3/s`) %>% log10) %>% 
  ungroup() %>% 
  nest(-Område, -Flodområde, -StnNamn, -variable, -log_Q_bar) %>% 
  mutate(fit = map(.x = data, possibly(~lm(data=.x, formula=log_value~log_Q), otherwise = NA_real_)),
         coef = map(fit, possibly(~tidy(.x), otherwise = NA_real_)),
         mse = map(fit, possibly(~mse(.x), otherwise = NA_real_)),
         augment   = map(fit, possibly(~augment(.x), otherwise = NA_real_))) %>% 
  unnest(mse, .drop = F) %>% 
  unnest(coef, .drop = F) %>% 
  dplyr::select(-std.error, -statistic,-p.value) %>% 
  spread(term, estimate) %>% 
  unnest(data, augment) %>% 
  mutate(flow_stand_value = exp(log_value*(`(Intercept)` + log_Q*log_Q_bar)/.fitted)*exp(0.5*mse)) %>% 
  dplyr::select(-log_Q_bar, -mse, -`(Intercept)`, -log_Q, -log_value, -log_Q2,-log_value1,-log_Q1, -.fitted,-.se.fit,-.resid,-.hat,-.sigma,-.cooksd,-.std.resid) %>% 
  nest(-Område, -Flodområde, -StnNamn, -variable) %>%
  mutate(fit = future_map(data, ~gam(flow_stand_value ~ s(År, k = nrow(.x)), 
                               data=.x, select=T,
                               method="REML", family="Gamma(link='log')"), .progress = T),
        splines = map2(fit, data, ~ predict(object = .x, newdata = .y, type="response") %>% as_tibble)) %>% 
  unnest(data, splines) %>%
  rename(predicted = value1) %>% 
  mutate(value=value/1000,
         flow_stand_value=flow_stand_value/1000,
         predicted=predicted/1000) %>% 
  select(-`Medel_Q m3/s`, -`Areal km2`)
```


```{r include=FALSE}
medelavrinning_trend <- Belastningar %>% select(1:4,6) %>% 
  #filter(StnNamn == "Älvkarleby") %>% #testfall
   group_by(Område, Flodområde, StnNamn) %>% 
  rename(medelq = `Medel_Q m3/s`) %>% 
  filter(!is.na(medelq)) %>% 
  nest() %>% 
  mutate(fit = future_map(data, ~gam(medelq ~ s(År, k = n_distinct(.x$År), bs="ad"), 
                               data=.x, select=T,
                               method="REML", family="Gamma(link='log')"), .progress = T),
        splines = map2(fit, data, ~ predict(object = .x, newdata = .y, type="response") %>% as_tibble)) %>% 
  unnest(data, splines) %>% 
  rename(predicted = value) %>% 
  gather(variable, value, 5) %>% 
  select(1:4, 6,7, 5) %>% 
  mutate(flow_stand_value = value) # så det funkar i resten av koden
  
 belastningar_fitted_models <- medelavrinning_trend %>% full_join(belastningar_fitted_models)
```


```{r include=FALSE}
### Mann-Kendall-tester
#### Flodområden
#Belastningar_mannkendall_flodområden <- fitted_models %>% 
#  mutate(StnNamn = ifelse(is.na(StnNamn) == T, yes = Flodområde, no = StnNamn)) %>% 
#  nest(-Område, -Flodområde, -variabel) %>% 
#  mutate(fit = map(data, possibly(~rkt(as.data.frame(.x)$År, 
#                                       y=as.data.frame(.x)$flow_stand_value, 
#                                       block = .x %$% StnNamn %>% factor %>% as.numeric), otherwise=NA_real_)),
#         tidy = map(fit, possibly(~rkt_out(.x), otherwise=NA_real_))) %>% 
#  unnest(tidy) %>% 
#  select(-data, -fit)  %>% 
#  mutate(sig.stars=cut(p.value, breaks=c(1, 0.05,0.01,0.001,0.0001,0), 
#                   labels=c("ns","*","**","***","****") %>% rev, ordered_result = T),
#         p.value = p.value %>% round(4),
#         slope = slope %>% round(4), 
#         tau = tau %>% round(4)) %>% 
#         replace_na(list(sig.stars="****"))
#
#### Områden
#Belastningar_mannkendall_områden <- fitted_models %>% 
#  mutate(StnNamn = ifelse(is.na(StnNamn) == T, yes = Flodområde, no = StnNamn)) %>% 
#  nest(-Område, -variabel) %>% 
#  mutate(fit = map(data, possibly(~rkt(as.data.frame(.x)$År, 
#                                       y=as.data.frame(.x)$flow_stand_value, 
#                                       block = .x %$% StnNamn %>% factor %>% as.numeric), otherwise=NA_real_)),
#         tidy = map(fit, possibly(~rkt_out(.x), otherwise=NA_real_))) %>% 
#  unnest(tidy) %>% 
#  select(-data, -fit)  %>% 
#  mutate(sig.stars=cut(p.value, breaks=c(1, 0.05,0.01,0.001,0.0001,0), 
#                   labels=c("ns","*","**","***","****") %>% rev, ordered_result = T),
#         p.value = p.value %>% round(4),
#         slope = slope %>% round(4), 
#         tau = tau %>% round(4)) %>% 
#         replace_na(list(sig.stars="****"))
### Stationer
Belastningar_mannkendall_stationer <- 
  belastningar_fitted_models %>% 
  #mutate(StnNamn = ifelse(is.na(StnNamn) == T, yes = Flodområde, no = StnNamn)) %>% 
  nest(-Område, -Flodområde, -StnNamn, -variable) %>% 
  mutate(fit = map(data, possibly(~rkt(as.data.frame(.x)$År, 
                                       y=as.data.frame(.x)$flow_stand_value#, 
                                       #block = .x %$% StnNamn %>% factor %>% as.numeric
                                       ), otherwise=NA_real_)),
         tidy = map(fit, possibly(~rkt_out(.x), otherwise=NA_real_))) %>% 
  dplyr::select(-data, -fit)  %>% 
  unnest(tidy) %>% 
  mutate(sig.stars=cut(p.value, breaks=c(1, 0.05,0.01,0.001,0.0001,0), 
                   labels=c("ns","*","**","***","****") %>% rev, ordered_result = T),
         p.value = p.value %>% round(4),
         slope = slope %>% round(4), 
         tau = tau %>% round(4)) %>% 
         replace_na(list(sig.stars="****"))

```

```{r include=FALSE}
# Generate plots

TOC_ton_plot <- belastningar_fitted_models %>% filter(variable == "TOC ton") %>% gather(type, value, 8:10) %>% 
  ggplot(aes(x = År, y = value, group = type, linetype = type, color = type)) +
  scale_linetype_manual(values = c("value" = "dashed", "flow_stand_value" = "solid", "predicted" = "solid"), 
                        labels = c("Flödesnormal-\r\niserade värden", "Trendvärden", "Uppmätta värden")) +
  scale_color_manual(values = c("value" = "blue", "flow_stand_value" = "black", "predicted" = "red"), 
                     labels = c("Flödesnormal-\r\niserade värden", "Trendvärden", "Uppmätta värden")) +
  geom_line() +
  facet_wrap(~ Flodområde, scales = "free_y") +
  labs(x = "År", y = "TOC ton", color = "Tidsserie", linetype = "Tidsserie")

Tot_N_ton_plot <- belastningar_fitted_models %>% filter(variable == "Tot_N ton") %>% gather(type, value, 8:10) %>% 
  ggplot(aes(x = År, y = value, group = type, linetype = type, color = type)) +
  scale_linetype_manual(values = c("value" = "dashed", "flow_stand_value" = "solid", "predicted" = "solid"), 
                        labels = c("Flödesnormal-\r\niserade värden", "Trendvärden", "Uppmätta värden")) +
  scale_color_manual(values = c("value" = "blue", "flow_stand_value" = "black", "predicted" = "red"), 
                     labels = c("Flödesnormal-\r\niserade värden", "Trendvärden", "Uppmätta värden")) +
  geom_line() +
  facet_wrap(~ Flodområde, scales = "free_y") +
  labs(x = "År", y = "Tot N ton", color = "Tidsserie", linetype = "Tidsserie")

Tot_P_ton_plot <- belastnignar_fitted_models %>% filter(variable == "Tot-P ton") %>% gather(type, value, 8:10) %>% 
  ggplot(aes(x = År, y = value, group = type, linetype = type, color = type)) +
  scale_linetype_manual(values = c("value" = "dashed", "flow_stand_value" = "solid", "predicted" = "solid"), 
                        labels = c("Flödesnormal-\r\niserade värden", "Trendvärden", "Uppmätta värden")) +
  scale_color_manual(values = c("value" = "blue", "flow_stand_value" = "black", "predicted" = "red"), 
                     labels = c("Flödesnormal-\r\niserade värden", "Trendvärden", "Uppmätta värden")) +
  geom_line() +
  facet_wrap(~ Flodområde, scales = "free_y") +
  labs(x = "År", y = "Tot P ton", color = "Tidsserie", linetype = "Tidsserie")
  
PO4_P_ton_plot <- belastningar_fitted_models %>% filter(variable == "PO4-P ton") %>% gather(type, value, 8:10) %>% 
  ggplot(aes(x = År, y = value, group = type, linetype = type, color = type)) +
  scale_linetype_manual(values = c("value" = "dashed", "flow_stand_value" = "solid", "predicted" = "solid"), 
                        labels = c("Flödesnormal-\r\niserade värden", "Trendvärden", "Uppmätta värden")) +
  scale_color_manual(values = c("value" = "blue", "flow_stand_value" = "black", "predicted" = "red"), 
                     labels = c("Flödesnormal-\r\niserade värden", "Trendvärden", "Uppmätta värden")) +
  geom_line() +
  facet_wrap(~ Flodområde, scales = "free_y") +
  labs(x = "År", y = "PO4-P ton", color = "Tidsserie", linetype = "Tidsserie")


Oorganiskt_N_plot <- belastningar_fitted_models %>% filter(variable == "Oorganiskt N") %>% gather(type, value, 8:10) %>% 
  ggplot(aes(x = År, y = value, group = type, linetype = type, color = type)) +
  scale_linetype_manual(values = c("value" = "dashed", "flow_stand_value" = "solid", "predicted" = "solid"), 
                        labels = c("Flödesnormal-\r\niserade värden", "Trendvärden", "Uppmätta värden")) +
  scale_color_manual(values = c("value" = "blue", "flow_stand_value" = "black", "predicted" = "red"), 
                     labels = c("Flödesnormal-\r\niserade värden", "Trendvärden", "Uppmätta värden")) +
  geom_line() +
  facet_wrap(~ Flodområde, scales = "free_y") +
  labs(x = "År", y = "Oorganiskt N", color = "Tidsserie", linetype = "Tidsserie")
```


```{r include=FALSE}
# Linjär normalisering
#fitted_models2 <- 
#  Belastningar %>% 
#  filter(is.na(StnNamn) == F) %>% 
#  gather(variabel, value, 7:11) %>% 
#  mutate(Medel_Q = `Medel_Q m3/s`) %>% 
#  na.omit() %>%
#  group_by(Område, Flodområde, StnNamn, variabel) %>% 
#  mutate(Q_bar = mean(`Medel_Q m3/s`)) %>% 
#  ungroup() %>% 
#  nest(-Område, -Flodområde, -StnNamn, -variabel) %>% 
#  mutate(fit = map(.x = data, possibly(~lm(data=.x, formula=value~Medel_Q), otherwise = NA_real_)),
#         flow_stand_value = map2(fit, data, ~resid(.x)+predict(.x, newdata=.y %>% mutate(Medel_Q = Q_bar)))) %>%  
#  unnest(data, flow_stand_value) %>% 
# # filter(StnNamn == "Stornorrfors") %>% 
#  nest(-Område, -Flodområde, -StnNamn, -variabel) %>%
#  mutate(fit = map(data, ~gam(value ~ s(År, k = nrow(.x)-1)+Medel_Q, 
#                              data=.x, 
#                              method="REML")),
#         splines = map2(fit, data, ~ predict.gam(object = .x, newdata = .y, type="terms")),
#         intercept = map(splines, function(x){x %@% "constant"}),
#         splines = map(splines, function(x){x %>% as_tibble})) %>% 
#  unnest(intercept, .drop = FALSE) %>% 
#  unnest(splines, data, .drop = FALSE) %>% 
#  group_by(Område, StnNamn,variabel) %>% 
#  mutate(predicted = intercept + `s(År)` + mean(`Medel_Q`)) %>% 
#  ungroup() %>% 
#  select(Område, Flodområde, StnNamn, variabel, År, `Areal km2`, `Medel_Q m3/s`, value, flow_stand_value, predicted)
#
#
#TOC_ton2 <- fitted_models2 %>% filter(variabel == "TOC ton")
#Tot_N_ton2 <- fitted_models2 %>% filter(variabel == "Tot_N ton")
#Tot_P_ton2 <- fitted_models2 %>% filter(variabel == "Tot-P ton")
#PO4_P_ton2 <- fitted_models2 %>% filter(variabel == "PO4-P ton")
#Oorganiskt_N2 <- fitted_models2 %>% filter(variabel == "Oorganiskt N")
#
#
#TOC_ton_plot2 <- TOC_ton2 %>% gather(type, value, 8:10) %>% 
#  ggplot(aes(x = År, y = value, group = type, linetype = type, color = type)) +
#  scale_linetype_manual(values = c("value" = "dashed", "flow_stand_value" = "solid", "predicted" = "solid"), 
#                        labels = c("Flödesnormal-\r\niserade värden", "Trendvärden", "Uppmätta värden")) +
#  scale_color_manual(values = c("value" = "blue", "flow_stand_value" = "black", "predicted" = "red"), 
#                     labels = c("Flödesnormal-\r\niserade värden", "Trendvärden", "Uppmätta värden")) +
#  geom_line() +
#  facet_wrap(~ StnNamn, scales = "free_y") +
#  labs(x = "År", y = "TOC ton", color = "Tidsserie", linetype = "Tidsserie")
#
#Tot_N_ton_plot2 <- Tot_N_ton2 %>% gather(type, value, 8:10) %>% 
#  ggplot(aes(x = År, y = value, group = type, linetype = type, color = type)) +
#  scale_linetype_manual(values = c("value" = "dashed", "flow_stand_value" = "solid", "predicted" = "solid"), 
#                        labels = c("Flödesnormal-\r\niserade värden", "Trendvärden", "Uppmätta värden")) +
#  scale_color_manual(values = c("value" = "blue", "flow_stand_value" = "black", "predicted" = "red"), 
#                     labels = c("Flödesnormal-\r\niserade värden", "Trendvärden", "Uppmätta värden")) +
#  geom_line() +
#  facet_wrap(~ StnNamn, scales = "free_y") +
#  labs(x = "År", y = "Tot N ton", color = "Tidsserie", linetype = "Tidsserie")
#
#Tot_P_ton_plot2 <- Tot_P_ton2 %>% gather(type, value, 8:10) %>% 
#  ggplot(aes(x = År, y = value, group = type, linetype = type, color = type)) +
#  scale_linetype_manual(values = c("value" = "dashed", "flow_stand_value" = "solid", "predicted" = "solid"), 
#                        labels = c("Flödesnormal-\r\niserade värden", "Trendvärden", "Uppmätta värden")) +
#  scale_color_manual(values = c("value" = "blue", "flow_stand_value" = "black", "predicted" = "red"), 
#                     labels = c("Flödesnormal-\r\niserade värden", "Trendvärden", "Uppmätta värden")) +
#  geom_line() +
#  facet_wrap(~ StnNamn, scales = "free_y") +
#  labs(x = "År", y = "Tot P ton", color = "Tidsserie", linetype = "Tidsserie")
#
#PO4_P_ton_plot2 <- PO4_P_ton2 %>% gather(type, value, 8:10) %>% 
#  ggplot(aes(x = År, y = value, group = type, linetype = type, color = type)) +
#  scale_linetype_manual(values = c("value" = "dashed", "flow_stand_value" = "solid", "predicted" = "solid"), 
#                        labels = c("Flödesnormal-\r\niserade värden", "Trendvärden", "Uppmätta värden")) +
#  scale_color_manual(values = c("value" = "blue", "flow_stand_value" = "black", "predicted" = "red"), 
#                     labels = c("Flödesnormal-\r\niserade värden", "Trendvärden", "Uppmätta värden")) +
#  geom_line() +
#  facet_wrap(~ StnNamn, scales = "free_y") +
#  labs(x = "År", y = "PO4-P ton", color = "Tidsserie", linetype = "Tidsserie")
#
#
#Oorganiskt_N_plot2 <- Oorganiskt_N2 %>% gather(type, value, 8:10) %>% 
#  ggplot(aes(x = År, y = value, group = type, linetype = type, color = type)) +
#  scale_linetype_manual(values = c("value" = "dashed", "flow_stand_value" = "solid", "predicted" = "solid"), 
#                        labels = c("Flödesnormal-\r\niserade värden", "Trendvärden", "Uppmätta värden")) +
#  scale_color_manual(values = c("value" = "blue", "flow_stand_value" = "black", "predicted" = "red"), 
#                     labels = c("Flödesnormal-\r\niserade värden", "Trendvärden", "Uppmätta värden")) +
#  geom_line() +
#  facet_wrap(~ StnNamn, scales = "free_y") +
#  labs(x = "År", y = "Oorganiskt N", color = "Tidsserie", linetype = "Tidsserie")

```

```{r include=FALSE}
# Outlier-robust trend
#fitted_models3 <- 
#  Belastningar %>% 
#  filter(is.na(StnNamn) == F) %>% 
#  gather(variabel, value, 7:11) %>% 
#  mutate(Medel_Q = `Medel_Q m3/s`) %>% 
#  na.omit() %>%
#  group_by(Område, Flodområde, StnNamn, variabel) %>% 
#  mutate(Q_bar = mean(`Medel_Q m3/s`)) %>% 
#  ungroup() %>% 
#  nest(-Område, -Flodområde, -StnNamn, -variabel) %>% 
#  mutate(fit = map(.x = data, possibly(~lm(data=.x, formula=value~Medel_Q), otherwise = NA_real_)),
#         flow_stand_value = map2(fit, data, ~resid(.x)+predict(.x, newdata=.y %>% mutate(Medel_Q = Q_bar)))) %>%  
#  unnest(data, flow_stand_value) %>% 
## filter(StnNamn == "Stornorrfors") %>% 
#  nest(-Område, -Flodområde, -StnNamn, -variabel) %>%
#  mutate(fit = map(data, ~gam(value ~ s(År, k = nrow(.x)-1)+Medel_Q, 
#                              data=.x, 
#                              select=T,
#                              method="REML", family="scat(link='log')")),
#         predicted = map2(fit, data, ~ predict.gam(type="response",object = .x, newdata = .y %>% mutate(Medel_Q = Q_bar)))) %>% 
#  unnest(predicted, data, .drop = FALSE) %>% 
#  #unnest(data) %>% 
#  select(Område, Flodområde, StnNamn, variabel, År, `Areal km2`, `Medel_Q m3/s`, value, flow_stand_value, predicted)
#
#TOC_ton3 <- fitted_models3 %>% filter(variabel == "TOC ton")
#Tot_N_ton3 <- fitted_models3 %>% filter(variabel == "Tot_N ton")
#Tot_P_ton3 <- fitted_models3 %>% filter(variabel == "Tot-P ton")
#PO4_P_ton3 <- fitted_models3 %>% filter(variabel == "PO4-P ton")
#Oorganiskt_N3 <- fitted_models3 %>% filter(variabel == "Oorganiskt N")
#
#
#TOC_ton_plot3 <- TOC_ton3 %>% gather(type, value, 8:10) %>% 
#  ggplot(aes(x = År, y = value, group = type, linetype = type, color = type)) +
#  scale_linetype_manual(values = c("value" = "dashed", "flow_stand_value" = "solid", "predicted" = "solid"), 
#                        labels = c("Flödesnormal-\r\niserade värden", "Trendvärden", "Uppmätta värden")) +
#  scale_color_manual(values = c("value" = "blue", "flow_stand_value" = "black", "predicted" = "red"), 
#                     labels = c("Flödesnormal-\r\niserade värden", "Trendvärden", "Uppmätta värden")) +
#  geom_line() +
#  facet_wrap(~ StnNamn, scales = "free_y") +
#  labs(x = "År", y = "TOC ton", color = "Tidsserie", linetype = "Tidsserie")
#
#Tot_N_ton_plot3 <- Tot_N_ton3 %>% gather(type, value, 8:10) %>% 
#  ggplot(aes(x = År, y = value, group = type, linetype = type, color = type)) +
#  scale_linetype_manual(values = c("value" = "dashed", "flow_stand_value" = "solid", "predicted" = "solid"), 
#                        labels = c("Flödesnormal-\r\niserade värden", "Trendvärden", "Uppmätta värden")) +
#  scale_color_manual(values = c("value" = "blue", "flow_stand_value" = "black", "predicted" = "red"), 
#                     labels = c("Flödesnormal-\r\niserade värden", "Trendvärden", "Uppmätta värden")) +
#  geom_line() +
#  facet_wrap(~ StnNamn, scales = "free_y") +
#  labs(x = "År", y = "Tot N ton", color = "Tidsserie", linetype = "Tidsserie")
#
#Tot_P_ton_plot3 <- Tot_P_ton3 %>% gather(type, value, 8:10) %>% 
#  ggplot(aes(x = År, y = value, group = type, linetype = type, color = type)) +
#  scale_linetype_manual(values = c("value" = "dashed", "flow_stand_value" = "solid", "predicted" = "solid"), 
#                        labels = c("Flödesnormal-\r\niserade värden", "Trendvärden", "Uppmätta värden")) +
#  scale_color_manual(values = c("value" = "blue", "flow_stand_value" = "black", "predicted" = "red"), 
#                     labels = c("Flödesnormal-\r\niserade värden", "Trendvärden", "Uppmätta värden")) +
#  geom_line() +
#  facet_wrap(~ StnNamn, scales = "free_y") +
#  labs(x = "År", y = "Tot P ton", color = "Tidsserie", linetype = "Tidsserie")
#
#PO4_P_ton_plot3 <- PO4_P_ton3 %>% gather(type, value, 8:10) %>% 
#  ggplot(aes(x = År, y = value, group = type, linetype = type, color = type)) +
#  scale_linetype_manual(values = c("value" = "dashed", "flow_stand_value" = "solid", "predicted" = "solid"), 
#                        labels = c("Flödesnormal-\r\niserade värden", "Trendvärden", "Uppmätta värden")) +
#  scale_color_manual(values = c("value" = "blue", "flow_stand_value" = "black", "predicted" = "red"), 
#                     labels = c("Flödesnormal-\r\niserade värden", "Trendvärden", "Uppmätta värden")) +
#  geom_line() +
#  facet_wrap(~ StnNamn, scales = "free_y") +
#  labs(x = "År", y = "PO4-P ton", color = "Tidsserie", linetype = "Tidsserie")
#
#
#Oorganiskt_N_plot3 <- Oorganiskt_N3 %>% gather(type, value, 8:10) %>% 
#  ggplot(aes(x = År, y = value, group = type, linetype = type, color = type)) +
#  scale_linetype_manual(values = c("value" = "dashed", "flow_stand_value" = "solid", "predicted" = "solid"), 
#                        labels = c("Flödesnormal-\r\niserade värden", "Trendvärden", "Uppmätta värden")) +
#  scale_color_manual(values = c("value" = "blue", "flow_stand_value" = "black", "predicted" = "red"), 
#                     labels = c("Flödesnormal-\r\niserade värden", "Trendvärden", "Uppmätta värden")) +
#  geom_line() +
#  facet_wrap(~ StnNamn, scales = "free_y") +
#  labs(x = "År", y = "Oorganiskt N", color = "Tidsserie", linetype = "Tidsserie")
```



```{r include=FALSE}
#### Stationer
#Belastningar_mannkendall_stationer <- Belastningar %>% 
#  filter(is.na(StnNamn) == F) %>% 
#  gather(variabel, value, 7:11) %>% 
#  mutate(Medel_Q = `Medel_Q m3/s`) %>% 
#  na.omit() %>%
#  group_by(Område, Flodområde, StnNamn, variabel) %>% 
#  mutate(Q_bar = mean(`Medel_Q m3/s`)) %>% 
#  ungroup() %>% 
#  nest(-Område, -Flodområde, -StnNamn, -variabel) %>% 
#  mutate(fit = map(.x = data, possibly(~lm(data=.x, formula=value~Medel_Q), otherwise = NA_real_)),
#         flow_stand_value = map2(fit, data, ~resid(.x)+predict(.x, newdata=.y %>% mutate(Medel_Q = Q_bar)))) %>%  
#  unnest(data, flow_stand_value) %>% 
#  nest(-Område, -Flodområde, -StnNamn, -variabel) %>% 
#  mutate(fit = map(data, possibly(~rkt(as.data.frame(.x)$År, y=as.data.frame(.x)$flow_stand_value), otherwise=NA_real_)),
#         tidy = map(fit, possibly(~rkt_out(.x), otherwise=NA_real_))) %>% 
#  unnest(tidy) %>% 
#  select(-data, -fit)  %>% 
#  mutate(sig.stars=cut(p.value, breaks=c(1, 0.05,0.01,0.001,0.0001,0), 
#                   labels=c("ns","*","**","***","****") %>% rev, ordered_result = T),
#         p.value = p.value %>% round(4),
#         slope = slope %>% round(4), 
#         tau = tau %>% round(4)) %>% 
#         replace_na(list(sig.stars="****"))
```

```{r include=FALSE}
#### Variabel
#Belastningar_mannkendall_variabel <- Belastningar %>% 
#  filter(is.na(StnNamn) == F) %>% 
#  gather(variabel, value, 7:11) %>% 
#  mutate(Medel_Q = `Medel_Q m3/s`) %>% 
#  na.omit() %>%
#  group_by(Område, Flodområde, StnNamn, variabel) %>% 
#  mutate(Q_bar = mean(`Medel_Q m3/s`)) %>% 
#  ungroup() %>% 
#  nest(-Område, -Flodområde, -StnNamn, -variabel) %>% 
#  mutate(fit = map(.x = data, possibly(~lm(data=.x, formula=value~Medel_Q), otherwise = NA_real_)),
#         flow_stand_value = map2(fit, data, ~resid(.x)+predict(.x, newdata=.y %>% mutate(Medel_Q = Q_bar)))) %>%  
#  unnest(data, flow_stand_value) %>% 
#  nest(-variabel) %>% 
#  mutate(fit = map(data, possibly(~rkt(as.data.frame(.x)$År, 
#                                       y=as.data.frame(.x)$flow_stand_value, 
#                                       block = .x %$% StnNamn %>% factor %>% as.numeric), otherwise=NA_real_)),
#         tidy = map(fit, possibly(~rkt_out(.x), otherwise=NA_real_))) %>% 
#  unnest(tidy)%>% 
#  select(-data, -fit)  %>% 
#  mutate(sig.stars=cut(p.value, breaks=c(1, 0.05,0.01,0.001,0.0001,0), 
#                   labels=c("ns","*","**","***","****") %>% rev, ordered_result = T),
#         p.value = p.value %>% round(4),
#         slope = slope %>% round(4), 
#         tau = tau %>% round(4)) %>% 
#         replace_na(list(sig.stars="****"))
```

# Trendanalys

## Medelflöde (beskrivande med robust trend)
```{r echo=FALSE, message=FALSE, warning=FALSE}
Belastningar %>% 
  filter(is.na(StnNamn) == F) %>% 
  ggplot(aes(År, `Medel_Q m3/s`)) + 
  facet_wrap(~Flodområde, scales = "free_y") +
  stat_smooth(geom = "line", 
              formula = y~s(x, k = 10), 
              method = "gam", 
              method.args = list(family = "Gamma(link='log')",
                                 select = T), 
              se = F, 
              alpha = .8, 
              color = "blue") + 
  geom_line()
```

## TOC ton

```{r echo=FALSE}
TOC_ton_plot
```

## Tot N ton

```{r echo=FALSE}
Tot_N_ton_plot
```

## Tot P ton

```{r echo=FALSE}
Tot_P_ton_plot
```

## PO4-P ton

```{r echo=FALSE}
PO4_P_ton_plot
```

## Oorganiskt N

```{r echo=FALSE}
Oorganiskt_N_plot
```

# Mann-Kendall-tester

## Flodområden
Uppdelat på flodområden och variabler.

```{r echo=FALSE}
Belastningar_mannkendall_flodområden %>% datatable()
```

## Havsområden
Uppdelat på områden och variabler.

```{r echo=FALSE}
Belastningar_mannkendall_områden %>% datatable()
```

