---
title: "Index - vattendrag"
date: "2019-03-01"
output:
  html_document:
    df_print: paged
  html_notebook: default
  word_document: default
---



# Trendanalys

```{r include=FALSE}
#Initial inladdning av paket och egenskrivna funktioner
source("shared_functions.R", encoding = "UTF-8")
```


```{r}
  tibble(dir="Indata2022/Vattendrag/Vattenkemi/") %>%
    mutate(files = map(dir, ~list.files(here(.x)))) %>%
    unnest(files) %>%
    transmute(path = paste0(dir, files)) %>%
    mutate(data = map(path, ~import_slu_mvm_data_excel(here(.x), numeric_var = 31, sheet = 5))) %>%
    mutate(path = str_extract(basename(path), "^[^_]+(?=_)"),
           Regionala = if_else(path %in% c("RMÖ","SRK"), 1, 0),
           data = map2(data, Regionala, ~.x %>% mutate(Regionala = .y,
                                                       `Vattenzon(P,L,SP)`=`Vattenzon(P,L,SP)`%>%as.character()))) %>%
     pull(data) %>%
    reduce(full_join) %>%
    dplyr::select(1:30, Regionala, everything()) ->
    indexberakningar_vdr
```


```{r include=FALSE}
indexberakningar_vdr %>% 
  dplyr::select(1:ProvId, 
         Regionala, 
         Provtagningsår, 
         Provtagningsmånad,
         `Max provdjup (m)`, 
         ASPT,
         `MISA`,
         DJ) %>% 
  gather(variable, value, ASPT:DJ, na.rm = T) %>% 
  mutate(value = ifelse(variable=="Kfyll (µg/l)"&`Max provdjup (m)`>2, NA_real_, value)) %>% # set Kfyll values for maximum sample depth more than 2 meter to NA
  drop_na(value) %>% # remove rows with NAs
  dplyr::select(-`Max provdjup (m)`) %>% 
  filter((variable %in% c("Kfyll (µg/l)",  "Biovolym (mm3/l)", "Cyanobacteria (mm3/l)")
         & Provtagningsmånad %in% c(7,8)) | # select values from July and August 
          (variable %in%  c("BQI", "IPS", "ACID", "ASPT", "MILA 2018") & Provtagningsmånad %in% c(9,10,11)))%>%
  #select autumn values for indiced
  group_by(Stationsnamn, `MD-MVM Id`, `EU id`,  `MS_CD C3`,`Stationskoordinat N/X`, `Stationskoordinat E/Y`, Provtagningsår, variable, Regionala) %>% 
  summarise(value = value %>% mean(), # calculate yearly mean
            n = n()) %>% 
  ungroup() %>% 
  distinct() %>% 
  group_by(Stationsnamn, `EU id`, `MS_CD C3`, `Stationskoordinat N/X`, `Stationskoordinat E/Y`, variable) %>% 
  periods(variable =Provtagningsår, filter_less_than = 10, max_year=2017) %>%
  mutate(n_years=n(), max_year = max(Provtagningsår)) %>%
  filter(max_year >= 2015) %>% 
  ungroup() ->vplank_index_data
```


```{r include=FALSE}
#group_by(Stationsnamn, `Stationskoordinat N/X`, `Stationskoordinat E/Y`, variable, Regionala)# %>%
 # summarise(n_years = min(n_years)) %>% View
vplank_index_data%>%
  nest(data=c(-Stationsnamn, -`EU id`, -`MS_CD C3`, -`Stationskoordinat N/X`, -`Stationskoordinat E/Y`, -variable))%>% 
  mutate(fit = future_map(data, ~if(var(.x$value)==0){glm(formula=value~Provtagningsår, data=.x)}else{
                           # gam(formula = value ~ s(Provtagningsår, k=unique(.x$n_years-2)),
                              gam(formula = value ~ s(Provtagningsår, k=unique(floor(.x$n_years/2))),
                              data=.x, 
                              method="REML", select=T,                        )}, .progress=T),
          trend = map2(fit, data, ~ predict(object = .x, newdata = .y, type="response")),
          resid = map(fit, ~resid(.x, type="pearson"))) %>% 
  unnest(c(data, trend, resid)) %>% 
  gather(type, value, value, trend) ->
  trends_vplank_index
```

```{r include=FALSE}
trends_vplank_index %>% 
  filter(type=="value") %>% 
  nest(data = c(-Stationsnamn, -`EU id`, -`MS_CD C3`, -`Stationskoordinat N/X`, -`Stationskoordinat E/Y`,-Regionala,-variable)) %>% 
  mutate(fit = map(data, possibly(~rkt(date=as.data.frame(.x)$Provtagningsår, 
                                       y=as.data.frame(.x)$value), otherwise=NA_real_)),
         tidy = map(fit, possibly(~rkt_out(.x), otherwise=NA_real_))) %>% 
  unnest(tidy) %>% 
  dplyr::select(-data, -fit) %>% 
  mutate(sig.stars=cut(p.value, breaks=c(1, 0.05,0.01,0.001,0.0001,0), 
                       labels=c("ns","*","**","***","****") %>% rev, ordered_result = T),
         p.value = p.value %>% round(4),
         slope = slope %>% round(4), 
         tau = tau %>% round(4)) %>% 
  replace_na(list(sig.stars="****")) -> 
  vaxtplankton_mannkendall
```

För samtliga variabler ser processen ut som följer:

 * Värden från juli och augusti filtreras ut
 * Eventuell variabelspecifik filtrering (se klorofyll)
 * Medelvärdesberäkning för varje år för varje station
 * Beräkning av antal inom varje år för varje station
 * Beräkning av antal år för station
 * Bortfiltrering av enstaka mätpunkter som befinner sig mer än 3 år ifrån någon annan mätpunkt i tid
 * Bortfiltrering av stationer med färre än 10 årsmedelvärden
 * (Varje delperiod ska ha >=10 års värden)
 * En robust additiv modell anpassas för varje stations återstående årsmedelvärden för att skatta trend över tid
 * Årsmedelvärden och trenden plottas ihop med outlierbedömning (standardiserad residual större än 2)
 

<!-- ## Klorofyll -->

<!-- För klorofyll filtreras värden där maxdjupet är större än 2 bort.  -->

<!-- ```{r echo=FALSE, fig.height=20, fig.width=20, message=FALSE, warning=FALSE, out.extra='angle=90'} -->
<!-- trends %>%  -->
<!--   filter(variable=="Kfyll (µg/l)") %>%  -->
<!--   ggplot(aes(x = Provtagningsår, y = value, group = type, linetype = type, color = type)) + -->
<!--   geom_line() + -->
<!--   facet_wrap(~Stationsnamn+paste(`Stationskoordinat N/X`,`Stationskoordinat E/Y`), scales = "free_y")+ -->
<!--    scale_linetype_manual(values = c("value" = "dashed", "trend" = "solid"),  -->
<!--                         labels = c("Medelvärden", "Trendvärden"))+ -->
<!--   scale_color_manual(values = c("value" = "blue", "trend" = "red"),  -->
<!--                         labels = c("Medelvärden", "Trendvärden"))+ -->
<!--  # geom_point(data = trends %>%  -->
<!--   #filter(variable=="Kfyll (µg/l)",outlier==T), aes(group=NULL, color=NULL), color="red")+ -->
<!--   labs(y="Mätvärden", color="Tidsserie",linetype = "Tidsserie", x="Provtagningsår") -->
<!-- ``` -->


<!-- ## Biovolym -->

<!-- ### Växtplankton (totalt) -->

<!-- ```{r echo=FALSE, fig.height=20, fig.width=20, message=FALSE, warning=FALSE, out.extra='angle=90'} -->
<!-- trends %>%  -->
<!--   filter(variable=="Biovolym (mm3/l)") %>%  -->
<!--   ggplot(aes(x = Provtagningsår, y = value, group = type, linetype = type, color = type)) + -->
<!--   geom_line() + -->
<!--   facet_wrap(~Stationsnamn+paste(`Stationskoordinat N/X`,`Stationskoordinat E/Y`), scales = "free_y")+ -->
<!--    scale_linetype_manual(values = c("value" = "dashed", "trend" = "solid"),  -->
<!--                         labels = c("Medelvärden", "Trendvärden"))+ -->
<!--   scale_color_manual(values = c("value" = "blue", "trend" = "red"),  -->
<!--                         labels = c("Medelvärden", "Trendvärden"))+ -->
<!--  # geom_point(data = trends %>%  -->
<!--  #filter(variable=="Biovolym (mm3/l)",outlier==T), aes(group=NULL, color=NULL), color="red")+ -->
<!--   labs(y="Mätvärden", color="Tidsserie",linetype = "Tidsserie", x="Provtagningsår") -->
<!-- ``` -->

<!-- ### Cyanobakterier -->

<!-- ```{r echo=FALSE, fig.height=20, fig.width=20, message=FALSE, warning=FALSE, out.extra='angle=90'} -->
<!-- trends %>%  -->
<!--   filter(variable=="Cyanobacteria (mm3/l)") %>%  -->
<!--   ggplot(aes(x = Provtagningsår, y = value, group = type, linetype = type, color = type)) + -->
<!--   geom_line() + -->
<!--   facet_wrap(~Stationsnamn+paste(`Stationskoordinat N/X`,`Stationskoordinat E/Y`), scales = "free_y")+ -->
<!--    scale_linetype_manual(values = c("value" = "dashed", "trend" = "solid"),  -->
<!--                         labels = c("Medelvärden", "Trendvärden"))+ -->
<!--   scale_color_manual(values = c("value" = "blue", "trend" = "red"),  -->
<!--                         labels = c("Medelvärden", "Trendvärden"))+ -->
<!--  # geom_point(data = trends %>%  -->
<!--  # filter(variable=="Cyanobacteria (mm3/l)",outlier==T), aes(group=NULL, color=NULL), color="red")+ -->
<!--   labs(y="Mätvärden", color="Tidsserie",linetype = "Tidsserie", x="Provtagningsår") -->
<!-- ``` -->

<!-- # Mann-Kendall-tester -->

<!-- ```{r echo=FALSE, message=FALSE, warning=FALSE} -->
<!-- vaxtplankton_mannkendall %>%  -->
<!--   select(Stationsnamn, `Stationskoordinat N/X`, `Stationskoordinat E/Y`, variable, p.value, statistic, slope, tau, sig.stars) %>% datatable() -->

<!-- ``` -->

<!-- ## Biovolym -->

### IPS, ACID

```{r echo=FALSE, fig.height=20, fig.width=20, message=FALSE, warning=FALSE, out.extra='angle=90'}
 trends_vplank_index %>%
  filter(variable=="MILA 2018") %>%
  ggplot(aes(x = Provtagningsår, y = value, group = type, linetype = type, color = type)) +
  geom_line() +
  facet_wrap(~Stationsnamn+paste(`Stationskoordinat N/X`,`Stationskoordinat E/Y`), scales = "free_y")+
   scale_linetype_manual(values = c("value" = "dashed", "trend" = "solid"),
                        labels = c("Medelvärden", "Trendvärden"))+
  scale_color_manual(values = c("value" = "blue", "trend" = "red"),
                        labels = c("Medelvärden", "Trendvärden"))+
 # geom_point(data = trends %>%
 #filter(variable=="Biovolym (mm3/l)",outlier==T), aes(group=NULL, color=NULL), color="red")+
  labs(y="Mätvärden", color="Tidsserie",linetype = "Tidsserie", x="Provtagningsår")
```
```{r}
joined_dataset%>%filter(Stationsnamn=="Grissjön")%>%ggplot(aes(x=Provdatum, y=BQI))+
  geom_point()+
  facet_wrap(~Stationsnamn)

joined_dataset%>%filter(!is.na(ASPT))%>%ggplot(aes(x=Provdatum, y=ASPT))+
  geom_point()+
  facet_wrap(~Stationsnamn)

joined_dataset%>%filter(Stationsnamn=="Vingån, Vingäng")%>%ggplot(aes(x=Provdatum, y=DJ))+
  geom_point()+
  facet_wrap(~Stationsnamn)
```



